臺灣士林地方法院刑事判決　　　　　　　100年度訴字第207號
公　訴　人　臺灣士林地方法院檢察署檢察官
被　　　告　王明峰
選任辯護人　呂光武律師
上列被告因違反毒品危害防制條例案件，經檢察官提起公訴（10
0 年度偵字第5309號、第7044號），本院判決如下：
    主  文
王明峰所犯如附表一各欄所示之罪，均累犯，各處如附表一各欄
所示之有期徒刑，並分別諭知如附表一所示之從刑；應執行有期
徒刑肆年拾月，扣案之行動電話參支（含門號0000000000號、00
00000000號、0000000000號之SIM 卡各壹張，後貳支為另案扣押
）與蘇林男連帶沒收，未扣案之行動電話壹支（含門號00000000
00號之SIM 卡壹張）沒收，如一部或全部不能沒收時，追徵其價
額，未扣案之販賣第二級毒品所得共計新臺幣參萬貳仟伍佰元沒
收，如全部或一部不能沒收時，以其財產抵償之，其中新臺幣陸
仟元應與蘇林男連帶沒收，如全部或一部不能沒收時，以其財產
連帶抵償之。
    事  實
一、王明峰（綽號「阿峰」）前於民國95年間因違反毒品危害防
    制條例案件，經本院以95年度士簡字第1475號判決處有期徒
    刑3 月確定，嗣經本院以96年度聲減字第1812號裁定減為有
    期徒刑1 月15日，又於96年間另犯詐欺案件，經本院以96年
    度簡字第855 號判決並減刑為有期徒刑1 月，該2 案復經本
    院以97年度聲字第1621號裁定定應執行刑為有期徒刑2 月，
    於98年2 月5 日易科罰金執行完畢（起訴書僅略載所犯詐欺
    案件部分，應予補正），猶不知悔改，明知甲基安非他命係
    毒品危害防制條例第2 條第2 項第2 款列管之第二級毒品，
    依法不得販賣、持有，竟意圖營利，持用行動電話門號0000
    000000號、0000000000號、0000000000號（起訴書漏載，應
    予補正），或基於獨自販售，或與蘇林男（持用行動電話門
    號0000000000號、0000000000號，所涉販賣第二級毒品案件
    ，業經臺灣士林地方法院檢察署檢察官以100 年度偵字第62
    16號、第7045號偵查起訴，並經本院另案審理中）基於共同
    販賣第二級毒品甲基安非他命之犯意聯絡，而為下列行為：
  (一)販賣甲基安非他命予吳文焄（綽號「牛奶」）部分（下列1.
    至4.部分為單獨販賣，5.6.部分與蘇林男共犯）：
  1.於100 年2 月9 日晚間11時22分許，王明峰持用行動電話門
    號0000000000號與吳文焄所持用行動電話門號0000000000號
    聯繫後，在新北市汐止區火車站附近，以2,000 元之價格，
    販賣重量不詳（起訴書誤載為重量1 公克，應予更正）之甲
    基安非他命1 包予吳文焄，因而獲得每販出第二級毒品甲基
    安非他命1 包即獲利數百元之利潤。
  2.於100 年2 月13日下午1 時19分許，王明峰持用行動電話門
    號0000000000號與吳文焄所持用行動電話門號0000000000號
    聯繫後，在新北市汐止區○○○路網咖，以1,000 元之價格
    ，販賣重量不詳之甲基安非他命1 包予吳文焄，因而獲得每
    販出第二級毒品甲基安非他命1 包即獲利數百元之利潤。
  3.於100 年2 月25日凌晨0 時37分、0 時56分、1 時3 分、1
    時23分許，王明峰持用行動電話門號0000000000號與吳文焄
    所持用行動電話門號0000000000號聯繫後，在新北市汐止區
    火車站附近，以2,000 元之價格，販賣重量不詳之甲基安非
    他命1 包予吳文焄，因而獲得每販出第二級毒品甲基安非他
    命1 包即獲利數百元之利潤。
  4.於100 年3 月6 日下午3 時57分、4 時8 分、5 時14分、晚
    間9 時1 分、11時39分許，王明峰持用行動電話門號000000
    0000號與吳文焄所持用行動電話門號0000000000號聯繫後，
    在新北市汐止區北五堵附近，以1,000 元之價格，販賣重量
    不詳之甲基安非他命1 包予吳文焄，因而獲得每販出第二級
    毒品甲基安非他命1 包即獲利數百元之利潤。
  5.於100 年3 月16日晚間10時46分、10時48分許，與蘇林男共
    同基於販賣甲基安非他命之犯意聯絡，經蘇林男持用行動電
    話門號0000000000號、0000000000號與吳文焄所持用行動電
    話門號0000000000號聯繫後，由王明峰在新北市汐止區○○
    ○路（起訴書漏載忠孝東路，應予補正）之合作金庫附近，
    以500 元之價格，共同販賣重量不詳之甲基安非他命1 包予
    吳文焄，吳文焄則將購毒價款500 元交予蘇林男，渠2 人因
    而獲得每販出第二級毒品甲基安非他命1 包即獲利數百元之
    利潤。
  6.於100 年3 月24日上午11時43分、下午1 時20許，王明峰持
    用行動電話門號0000000000號與吳文焄所持用行動電話門號
    0000000000號聯繫後，與蘇林男共同基於販賣甲基安非他命
    之犯意聯絡，由王明峰出面在新北市汐止區○○○路（起訴
    書漏載忠孝東路，應予補正）合作金庫附近網咖，以2,000
    元之價格，販賣重量不詳之甲基安非他命1 包予吳文焄，王
    明峰則於同日晚間8 時32分、10時18分許再與吳文焄聯繫，
    要求其將販毒價款交予蘇林男，吳文焄遂於10 0年3 月25日
    晚間12時許，在新北市汐止火車站附近，將2,000 元之價款
    交付予蘇林男，渠2 人因而獲得每販出第二級毒品甲基安非
    他命1 包即獲利數百元之利潤。
 (二)販賣甲基安非他命予劉怡良（綽號「不良」）部分：
  1.於100 年2 月4 日下午5 時18分、5 時20分、5 時27分、5
    時28分、5 時56分許，王明峰持用行動電話門號0000000000
    號與劉怡良所持用行動電話門號0000000000號聯繫後，在劉
    怡良位於新北市○○區○○路2 段88巷2 弄15號住處附近之
    公園，以3,500 元之價格，販賣重量1 公克之甲基安非他命
    1 包予劉怡良，因而獲得每販出第二級毒品甲基安非他命1
    包即獲利數百元之利潤。
  2.於100 年2 月8 日凌晨3 時26分、3 時39分許，王明峰持用
    行動電話門號0000000000號與劉怡良所持用行動電話門號00
    00000000號聯繫後，在劉怡良位於新北市○○區○○路2 段
    8 8 巷2 弄15號住處前，以3,500 元之價格，販賣重量1 公
    克之甲基安非他命1 包予劉怡良，因而獲得每販出第二級毒
    品甲基安非他命1 包即獲利數百元之利潤。
  3.於100 年2 月9 日上午6 時6 分、6 時9 分、6 時14分許，
    王明峰持用行動電話門號0000000000號與劉怡良所持用行動
    電話門號0000000000號聯繫後，在新北市○○區○○路松青
    超市門口，以1,000 元之價格，販賣重量不詳之甲基安非他
    命1 包予劉怡良，因而獲得每販出第二級毒品甲基安非他命
    1 包即獲利數百元之利潤。
  4.於100 年3 月3 日（起訴書誤載為3 月1 日，業經檢察官當
    庭更正）下午3 時48分、晚間8 時30分、8 時57分許，王明
    峰持用行動電話門號0000000000號與劉怡良所持用行動電話
    門號000000 0000 號聯繫後，在新北市○○區○○街之檳榔
    攤，以1,000 元之價格，販賣重量不詳之甲基安非他命1 包
    予劉怡良，因而獲得每販出第二級毒品甲基安非他命1 包即
    獲利數百元之利潤。
  (三)販賣甲基安非他命予賴國威（綽號「國威」）部分（下列1.
    、2.部分為單獨販賣，3.部分與蘇林男共犯）：
  1.於100 年2 月9 日凌晨3 時8 分、上午11時43分、12時48分
    、12時59分許，王明峰持用行動電話門號0000000000號與賴
    國威所持用行動電話門號0000000000號聯繫後，在新北市汐
    止區○○○路之遊俠網咖，以7,000 元之價格，販賣重量2
    公克之甲基安非他命1 包予賴國威，因而獲得每販出第二級
    毒品甲基安非他命1 包即獲利數百元之利潤。
  2.於100 年2 月12日凌晨2 時51分、3 時6 分許，王明峰持用
    行動電話門號0000000000號與賴國威所持用行動電話門號00
    00000000號聯繫後，在新北市汐止區○○○路之遊俠網咖，
    以2,000 元之價格，販賣重量0.5 克之甲基安非他命1 包予
    賴國威，因而獲得每販出第二級毒品甲基安非他命1 包即獲
    利數百元之利潤。
  3.於100 年2 月19日凌晨0 時34分、0 時56分許，與蘇林男共
    同基於販賣甲基安非他命之犯意聯絡，經蘇林男持用行動電
    話門號0000000000號與賴國威所持用行動電話門號00000000
    00號聯繫，並由王明峰出面與賴國威洽談購毒事宜，賴國威
    旋即至蘇林男位於新北市汐止區○○○街14巷住處內，由王
    明峰在該處以3,500 元之價格，共同販賣重量1 公克之甲基
    安非他命1 包予賴國威，渠2 人因而獲得每販出第二級毒品
    甲基安非他命1 包即獲利數百元之利潤。
  (四)販賣甲基安非他命予林志華（綽號「志華」）、林鈺勛兄弟
    部分：
    於100 年2 月9 日上午7 時8 分、7 時36分許，王明峰持用
    行動電話門號0000000000號與林志華所持用行動電話門號00
    00000000號聯繫後，在新北市○○區○○路5 號，以1,000
    元之價格，販賣重量不詳之甲基安非他命1 包予林志華、林
    鈺勛兄弟。
  (五)販賣甲基安非他命予陳志忠（綽號「阿忠」）部分：
  1.於100 年2 月18日凌晨1 時11分、1 時44分、2 時1 分許，
    王明峰持用行動電話門號0000000000號與陳志忠所持用行動
    電話門號0000000000號聯繫後，在新北市○○區○○路網咖
    之「龍之谷」（起訴書誤載為「龍之浴」，應予更正），以
    500 元之價格，販賣重量不詳之甲基安非他命1 小匙予陳志
    忠。
  2.於100 年2 月24日下午4 時53分、5 時55分、晚間6 時2 分
    許，王明峰持用行動電話門號0000000000號與陳志忠所持用
    行動電話門號0000000000號聯繫後，在新北市○○區○○路
    網咖之「龍之谷」，以1,000 元（起訴書誤載為500 元，業
    經檢察官當庭更正）之價格，販賣重量不詳之甲基安非他命
    1 小包（起訴書誤載為1小匙，應予更正）予陳志忠。
  (六)嗣於100 年4 月18日下午6 時20分許，在新北市○○區○○
    路3 段139 巷1 弄4 號3 樓前，為警查扣其所有供本件販賣
    第二級毒品甲基安非他命之行動電話1 支（含門號00000000
    00號之SIM 卡1 張），查悉王明峰共16次販賣第二級毒品犯
    行。
二、案經新北市政府警察局汐止分局報告臺灣士林地方法院檢察
    署檢察官偵查起訴。
    理  由
壹、實體方面：
一、按被告以外之人於審判外之言詞或書面陳述，除法律有規定
    者外，不得作為證據，刑事訴訟法第159 條第1 項固有明文
    。惟被告以外之人於審判外向法官所為之陳述，得為證據，
    被告以外之人於偵查中向檢察官所為之陳述，除顯有不可信
    之情況者外，得為證據；又被告以外之人於審判外之陳述，
    雖不符刑事訴訟法第159 條之1 至第159 條之4 之規定，而
    經當事人於審判程序同意作為證據，法院審酌該言詞陳述作
    成時之情況，認為適當，亦得為證據，當事人、代理人或辯
    護人於法院調查證據時，知有第159 條第1 項不得為證據之
    情形，而未於言詞辯論終結前聲明異議者，視為有前項之同
    意，同法第159 條之1 、第159 條之5 亦有明文。經查：
  (一)證人吳文焄、劉怡良、賴國威、林志華、陳志忠於偵查中向
    檢察官所為之陳述，業經具結，又無顯有不可信之情況，依
    據刑事訴訟法第159條之1 第2 項之規定，自得作為證據。
  (二)行動電話門號0000000000號（為被告王明峰所申辦持用）、
    0000000000號（以另案被告蘇林男名義申辦，由被告王明峰
    所有及持用）、0000000000號（為另案被告蘇林男申辦所有
    使用，被告王明峰曾持用）、0000000000號（為證人吳文焄
    所持用）、0000000000號（為證人劉怡良所持用）、000000
    0000號（為證人賴國威所持用）、0000000000號（為證人林
    志華持用）、0000000000號（為證人陳志忠所持用）之通訊
    監察譯文雖屬傳聞證據，然公訴人、被告、辯護人迄至言詞
    辯論終結前均不爭執其證據能力（見本院卷第72頁），亦未
    再聲明異議，本院審酌上開證據資料製作時之情況，尚無違
    法不當及證明力明顯過低之瑕疵，亦認為以之作為證據應屬
    適當，揆諸刑事訴訟法第159 條之5 之規定，亦認前揭證據
    資料均有證據能力。
貳、實體方面：
一、訊據被告王明峰於偵查及本院準備及審理程序時迭承不諱上
    揭販賣第二級毒品甲基安非他命予吳文焄、劉怡良、賴國威
    、林志華及林鈺勛兄弟、陳志忠等人之犯罪事實（見100 年
    度偵字第5309號卷第169 頁、第172 頁、第177 頁至第178
    頁、第279 頁、本院卷第14頁背面、第101 頁背面至第103
    頁），惟矢口否認有何與另案被告蘇林男共同販賣毒品予吳
    文焄、賴國威之犯行（亦即上開犯罪事實一、(一)5.、6.及一
    、(三)3.），辯稱係單獨販售之云云，辯護人則為被告王明峰
    辯護稱：有關被告王明峰100 年3 月3 日售毒予證人劉怡良
    部分（即犯罪事實一、(二)4.），依據證人劉怡良於警詢中稱
    該次並未交易成功，且核對通訊監察譯文內容，劉怡良於當
    日晚間8 時30分稱「我就是沒上班沒錢啊，我要下班才有錢
    」，相隔27分鐘後，劉怡良又致電稱「我在樓上」，既然下
    班才有錢，兩通電話又僅間隔27分鐘，顯見劉怡良尚未下班
    ，自無金錢可交易毒品，是其證稱交付被告王明峰1,000 元
    購毒價款，當不足採信；另被告王明峰就100 年3 月16日、
    100 年3 月24日售毒予吳文焄、100 年2 月19日售毒予賴國
    威部分（即犯罪事實一、(一)5.、6.及一、(三)3.），均係單獨
    為之，吳文焄並未說明為何將價款交予另案被告蘇林男，賴
    國威則明白供稱係向被告王明峰購毒，僅係致電時先由另案
    被告蘇林男接聽，顯見檢察官起訴被告王明峰與另案被告蘇
    林男共同販毒，洵屬無據云云，經查：
  (一)證人吳文焄於偵查中證稱：伊綽號為「牛奶」，使用行動電
    話門號0000000000號，被告王明峰綽號「阿峰」，使用行動
    電話門號0930開頭，另案被告蘇林男綽號「吊猴」，使用行
    動電話門號0000000000號。100 年2 月9 日，被告王明峰曾
    致電給伊，伊也係與被告王明峰通話，而非另案被告蘇林男
    ，該次交易時間為晚上，地點在新北市汐止區火車站附近，
    伊付2,000 元給被告王明峰，也是由被告王明峰交付甲基安
    非他命1 小包給伊，但伊沒有秤重；100 年2 月13日伊有向
    被告王明峰購買甲基安非他命，時間為下午1 時十幾分，地
    點在新北市汐止區○○○路網咖，伊付1,000 元給被告王明
    峰，被告王明峰交付甲基安非他命1 小包；100 年2 月25日
    伊有向被告王明峰購買甲基安非他命，時間為當日凌晨1 時
    許，地點在新北市汐止區火車站附近，伊一開始付1,500 元
    給被告王明峰，後來再多給500 元，被告王明峰交付甲基安
    非他命1 小包；100 年3 月6 日伊有向被告王明峰購買甲基
    安非他命，時間為當日晚間11點半，地點在新北市汐止區北
    五堵那邊，伊付1,000 元給被告王明峰，被告王明峰交付甲
    基安非他命1 小包；100 年3 月16日伊有向另案被告蘇林男
    購買甲基安非他命，時間為當日晚上10時40幾分，地點在新
    北市汐止區合作金庫，伊付500 元給另案被告蘇林男，另案
    被告蘇林男請被告王明峰拿甲基安非他命1 小包過來給伊；
    100 年3 月24日伊有向被告王明峰購買甲基安非他命，時間
    為當日下午，地點在新北市汐止區合作金庫附近網咖，該次
    伊係向被告王明峰通電話購毒，也是由被告王明峰交付甲基
    安非他命1 小包給伊，但伊於翌日即100 年3 月25日將購毒
    價款2,000 元交給另案被告蘇林男，付款時間為晚間12時許
    ，地點在汐止火車站附近等語（見100 年度偵字第5309號卷
    第98頁至第104 頁）。
  (二)證人劉怡良於偵查中證稱：伊綽號為「不良」，持用行動電
    話門號為0000000000號，被告王明峰持用行動電話門號0000
    000000號、0000000000號，伊於100 年2 月4 日有向被告王
    明峰購買甲基安非他命，詳細時間忘記了，地點在伊位於新
    北市○○區○○路2 段88巷2 弄15號2 樓住處附近公園，伊
    付3,500 元給被告王明峰，而交付甲基安非他命之重量，電
    話中提及「1 個」就是1 克；100 年2 月8 日伊有向被告王
    明峰購買甲基安非他命，時間為凌晨，地點在伊住處樓下，
    伊付3, 500元給被告王明峰，被告王明峰交付甲基安非他命
    1 包，重量應為1 克，因電話中稱「1 個」；100 年2 月9
    日伊有向被告王明峰購買甲基安非他命，時間為早上6 點至
    7 點之間，地點在新北市○○區○○路松青超市門口，伊付
    1,000 元給被告王明峰，被告王明峰交付甲基安非他命1 小
    包，但伊不曉得重量；100 年3 月3 日伊有向被告王明峰購
    買甲基安非他命，當時伊在某處樓上，被告王明峰一開始並
    未到場，俟其至新北市○○區○○街檳榔攤工作後，被告王
    明峰前來，伊付1,000 元給被告王明峰，被告王明峰交付甲
    基安非他命1 小包等語（見100 年度偵字第5309號卷第237
    頁至第240 頁）。
  (三)證人賴國威於偵查中證稱：伊綽號為「國威」，持用行動電
    話門號0000000000號，被告王明峰持用行動電話門號000000
    0000號、0000000000號；100 年2 月9 日伊有向被告王明峰
    購買甲基安非他命，時間伊忘記了，地點在新北市汐止區○
    ○○路遊俠網咖，伊付7,000 元給被告，被告王明峰交付甲
    基安非他命2 克，當時伊有向被告王明峰抱怨甲基安非他命
    品質差，重量不足，被告王明峰則在電話中道歉，並答應下
    次補足；100 年2 月12日伊有向被告王明峰購買甲基安非他
    命，時間為當日凌晨，地點在新北市汐止區○○○路遊俠網
    咖，伊付2,000 元給被告，被告王明峰交付甲基安非他命0.
    5 公克；100 年2 月19日伊致電另案被告蘇林男之行動電話
    門號0000000000號，當時另案被告蘇林男將電話交給被告王
    明峰接聽，伊向被告王明峰以3,500 元代價購買甲基安非他
    命1 克，地點在另案被告蘇林男汐止南昌街家門口，當時電
    話中伊稱「大仔，我在門口」，係稱呼另案被告蘇林男，叫
    其幫伊開門等語（見100 年度偵字第5309號卷第247 頁至第
    250 頁）。
  (四)證人林志華於偵查中證稱：伊綽號為「志華」，持用行動電
    話門號0000000000號，被告王明峰持用行動電話門號000000
    0000號、0000000000號；100 年2 月9 日伊有向被告王明峰
    購買甲基安非他命，時間伊忘記了，地點在伊位於新北市○
    ○區○○路5 號家中，伊係代伊弟弟林鈺勛致電給被告王明
    峰，林鈺勛付1,000 元給被告王明峰，被告王明峰交付甲基
    安非他命1 小包給林鈺勛等語（見100 年度偵字第5309號卷
    第244 頁）。
  (五)證人陳志忠於偵查中證稱：伊綽號為「阿忠」，持用行動電
    話門號為0000000000號，被告王明峰綽號為「阿峰」，持用
    行動電話門號0000000000號；100 年2 月18日伊有向被告王
    明峰購買甲基安非他命，時間為當日凌晨2 時，地點在新北
    市○○區○○路網咖「龍之谷」，被告王明峰叫伊進去拿甲
    基安非他命，伊付500 元給被告，被告王明峰交付甲基安非
    他命1 小匙，並用統一發票包裝，電話中所稱「5 百」就是
    指500 元甲基安非他命；100 年2 月24日伊有向被告王明峰
    購買甲基安非他命，時間為下午6 時許，地點在新北市○○
    區○○路網咖「龍之谷」，伊付1,000 元給被告，被告王明
    峰交付甲基安非他命1 小包，電話中所稱「1 張」就是指1,
    000 元之甲基安非他命等語（見100 年度偵字第5309號卷第
    307頁至第310頁）。
  (六)此外，復有如附表二所示之通訊監察譯文足以佐證前開證人
    所述，以及被告王明峰所有扣案之行動電話1 支（含門號00
    00000000 號之SIM 卡1 張）可資為憑。
  (七)至辯護人雖為被告王明峰辯護稱：有關被告王明峰100 年3
    月3 日售毒予證人劉怡良部分，證人劉怡良之證詞並非可採
    ，不足以佐證被告王明峰之自白乙節，查證人劉怡良於100
    年5 月20日警詢時，經警方提示其於100 年3 月3 日與被告
    王明峰之通訊監察譯文後，先證稱：該次並未與被告王明峰
    達成毒品交易，伊原本要還被告王明峰錢云云（見100 年度
    偵字第5309號卷第194 頁至第195 頁），嗣於同日經檢察官
    偵訊時又稱：100 年3 月3 日有向被告王明峰購買甲基安非
    他命等語（見100 年度偵字第5309號卷第239 頁），前後證
    稱固然矛盾不一，然證人劉怡良於警詢之際並未具體說明與
    被告王明峰間之通訊監察譯文內容，且細繹證人劉怡良於通
    訊監察譯文中稱「你不是要拿過來給我」，被告王明峰亦稱
    「你有要順便嗎」（見附表二(二)4.），則該2 人顯然係進行
    毒品交易之暗語對話，而與證人劉怡良於警詢中所稱要返還
    被告王明峰款項一節，明顯齟齬歧異，自難採信，況且，證
    人劉怡良於檢察官訊問之際，對於該次向被告王明峰購買甲
    基安非他命之經過、時間、地點均詳為證述，並描述當時在
    某處樓上，被告王明峰一開始並未到場，俟其至新北市○○
    區○○街檳榔攤工作後，被告王明峰才前去該處，兩人並進
    行交易毒品等節（見100 年度偵字第5309號卷第240 頁），
    諸種細節亦與渠2 人該次通訊監察譯文內容吻合一致，此部
    分證詞自堪以採信，辯護人雖稱依照渠2 人100 年3 月3日
    晚間8 時30分與8 時57分兩通通訊間隔僅27分鐘，顯見證人
    劉怡良尚未上班，自無任何金錢供買受毒品云云，惟證人劉
    怡良已明白證稱當天其在某處樓上時，被告王明峰並未到場
    ，且核之被告王明峰於100 年3 月3 日晚間8 時30分及8 時
    57分之所持行動電話基地台位置均係在基隆市七堵區，亦與
    該次毒品買賣交易地點相距甚遠，足認該通話時點並非渠2
    人實際交易之時間，應為嗣後始進行毒品交易，是辯護人遽
    而認定證人劉怡良所述顯然不實，尚難認有理由。
  (八)其次，被告王明峰及其辯護人均辯稱：被告王明峰係單獨販
    賣毒品予吳文焄、賴國威，而非與另案被告蘇林男共同犯之
    ，辯護人並稱：吳文焄並未說明為何將價款交予另案被告蘇
    林男，賴國威則明白供稱係向被告王明峰購毒，僅係致電時
    先由另案被告蘇林男接聽，顯見檢察官起訴被告王明峰與另
    案被告蘇林男共同販毒，洵屬無據乙節，惟查：
  1.證人吳文焄於另案100 年度訴字第215 號案件100 年10月24
    日審理程序中翻稱：另案被告蘇林男為伊父親好友，伊稱呼
    另案被告蘇林男為叔叔，伊於100 年1 月17日與另案被告蘇
    林男通話中提及「上次在臺灣味，你先幫我出1,500 元」，
    係指去一個熱炒店吃飯，當時沒有錢，先由另案被告蘇林男
    簽帳，當天致電是為了要還錢給另案被告蘇林男；100 年3
    月16日通訊監察譯文中提及「上次吃飯欠你500 元」，是指
    吃飯欠另案被告蘇林男500 元，伊要給另案被告蘇林男500
    元一起購買毒品，並由另案被告蘇林男去買，而伊於偵查中
    稱購毒款項交給另案被告蘇林男，毒品則由被告王明峰交付
    ，係因當時被告王明峰與另案被告蘇林男有欠債關係，故要
    伊將錢直接交付給另案被告蘇林男，毒品則直接向被告王明
    峰拿；100 年3 月24日當天伊向被告王明峰購毒，款項先用
    欠的，交易地點應該是在汐止區綽號「烘內」之朋友家，之
    後被告王明峰要伊將購毒款項2,000 元拿給另案被告蘇林男
    ，表示為渠等間債務關係，另案被告蘇林男應該不知道100
    年3 月16日、同月24日伊向被告王明峰購買毒品；伊知道單
    獨購買與合資購買之不同，伊回答應以案發一個月內之偵訊
    時為準；另伊若與另案被告蘇林男一同購買時，錢是拿給另
    案被告蘇林男，再由另案被告蘇林男向被告王明峰購買，若
    向被告王明峰購買，則由伊拿錢給被告王明峰，偵訊中伊認
    為拿錢給另案被告蘇林男就是向其購買甲基安非他命，但伊
    沒有誣賴另案被告蘇林男之意，與偵訊中所言不同處以本次
    審理程序中所述為準云云（見100 年度訴字第215 號卷影卷
    第142 頁至第149 頁背面）。
  2.證人賴國威於另案100 年度訴字第215 號案件100 年10月17
    日審理程序中亦改稱：伊於偵訊中證稱100 年2 月19日曾向
    被告王明峰購買甲基安非他命1 公克3,500 元，但伊並未打
    電話給被告王明峰，因伊找不到被告王明峰，伊才會致電另
    案被告蘇林男問被告王明峰有無去找他，另案被告蘇林男、
    王明峰應該沒有關係，伊致電另案被告蘇林男並非向其與被
    告王明峰購毒，係因曾住過另案被告蘇林男家中，知道另案
    被告蘇林男不會那麼早睡，且購毒時均係被告王明峰與伊約
    在另案被告蘇林男住處附近，但並非在另案被告蘇林男家中
    ，100 年2 月19日交易地點則是在另案被告蘇林男住處附近
    之網咖，通訊監察譯文並未提及此部分，乃因知悉電話遭監
    聽，故不會約明確地點，但電話中提及交易甲基安非他命之
    事，則是因為有時會忘記不小心說溜嘴，而伊與被告王明峰
    購毒之事，另案被告蘇林男均不知情，伊也不曾向另案被告
    蘇林男購買毒品云云（見100 年度訴字第215 號卷影卷第11
    5 頁至第119 頁）。
  3.證人即另案被告蘇林男於本院100 年11月8 日審理程序中證
    稱：伊綽號為「吊猴」，100 年2 、3 月間使用行動電話門
    號0000000000號，被告王明峰有欠伊錢，但詳細數字忘記了
    ，對於吳文焄於偵訊證述向伊與被告王明峰購毒之事太離譜
    ，伊、吳文焄、被告王明峰曾一起施用毒品，吳文焄出500
    元，伊出1,500 元，被告王明峰出2,000 元，再由被告王明
    峰出面購買1 公克甲基安非他命，當時1 公克甲基安非他命
    4,000 元，買回來後伊等3 人一同施用，而伊與吳文焄100
    年3 月16日通訊監察譯文內容，是吳文焄在臺灣味熱炒店叫
    伊去幫忙賒帳，至於吳文焄於另案100 年度215 號案件中稱
    致電談論賒帳之事是在100 年1 月17日，因吳文焄欠2 、3
    次，故伊忘記償還500 元賒帳之事是否在100 年1 月17日之
    前；100 年2 月24日該次則與毒品無關，因被告王明峰欠伊
    錢，故請吳文焄轉交款項，伊也不知道被告王明峰為何要吳
    文焄轉交；對於賴國威於偵查中證稱致電給伊，並找被告王
    明峰購毒，且到伊家中由伊開門部分，伊有幫賴國威開門，
    但伊與賴國威聊天一下，就進房打電腦，賴國威在100 年2
    月19日通訊內容中稱「你那邊方便嗎」，是因為人多之時，
    賴國威不會來，人少之時，賴國威才會來，又因賴國威是來
    找被告王明峰，當時被告王明峰就將電話拿去旁邊聽，而伊
    不知道賴國威又問被告王明峰「你那邊方便嗎」是指何意，
    當天賴國威亦未在伊家中交易毒品云云（見本院卷第90頁至
    第94頁背面）。
  4.被告王明峰則於另案100 年訴字第215 號案件100 年10月17
    日、同月24日審理程序中陳稱：伊並未販賣甲基安非他命給
    另案被告蘇林男，伊有販賣毒品6 次給吳文焄，100 年3 月
    16日該次吳文焄後來才將購毒之500 元交給伊，但隔多久伊
    忘記了，之後又交給另案被告蘇林男，是因為欠錢，要吳文
    焄幫忙還錢給另案被告蘇林男，100 年3 月24日該次吳文焄
    要將購毒2,000 元給伊，因伊手頭不方便曾向另案被告蘇林
    男借款，便叫吳文焄直接拿錢給另案被告蘇林男，但伊不清
    楚向另案被告蘇林男借款之總金額，該次借款2,000 元也忘
    了是何時借的；伊曾販毒給賴國威3 次，都是賴國威直接打
    給伊，100 年2 月19日應該是伊在另案被告蘇林男家中，因
    伊行動電話打不通，賴國威才打給另案被告蘇林男，當時伊
    在另案被告蘇林男家中與其聊天，伊也不知道當時行動電話
    遭監聽云云（見100 年度訴字第215 號卷影卷第119 頁背面
    至第122 頁、第150 頁至第152 頁背面）。
  5.關於共同販賣毒品予吳文焄部分（即犯罪事實一、(一)5.、6.
    ），細繹證人吳文焄、另案被告蘇林男、被告王明峰3 人之
    證詞及陳述，證人吳文焄先前已於偵查中明白證稱向另案被
    告蘇林男、被告王明峰共同購買毒品一事，嗣後竟於另案審
    理程序中改稱100 年3 月16日係與另案被告蘇林男合資向被
    告王明峰購買，並變異100 年3 月24日毒品交易地點，及該
    次交付購毒款項予另案被告蘇林男之原因實為償債，卻又於
    該次作證中稱可區辨單獨購買及合資購買之差異，且於檢察
    官追問偵訊所言是否實在時，又為肯定之答覆，嗣後復改稱
    以該次審理程序作證之證詞為真，審酌其該次作證之內容前
    後反覆不一、漏洞百出，於案件爭點均有重大齟齬，已有可
    疑，況其與另案被告蘇林男關係良好友善，則其顯然係出於
    迴護另案被告蘇林男而刻意更為前開不實之證述；其次，另
    案被告蘇林男所證稱遭訴之100 年3 月16日該次與被告王明
    峰共同販賣毒品予吳文焄，究屬合資購買或100 年1 月17日
    之前賒欠熱炒店之款項，不僅無法解釋，亦稱記憶不清，對
    照此部分與證人吳文焄於100 年度訴字第215 號案件中之證
    詞，則另案被告蘇林男前開證述顯係聽聞前開吳文焄之證詞
    而來，並欲以誤導混亂其自身遭訴之犯行，亦無可採；再者
    ，被告王明峰對於證人吳文焄究竟將100 年3 月16日購毒款
    項交付予其或另案被告蘇林男，亦無從清楚解釋，甚且對於
    所辯稱積欠另案被告蘇林男款項之總金額、何時地借貸，均
    含混不清，亦無法說明清楚，益徵其刻意掩飾與另案被告蘇
    林男共同販賣毒品予吳文焄之犯行；況且，對照渠3 人前揭
    所言，又或稱100 年3 月16日為另案被告蘇林男、證人吳文
    焄合資向被告王明峰購買毒品，惟被告王明峰則堅決否認曾
    販毒予另案被告蘇林男，彼此間顯然矛盾至極，委無可採，
    而針對100 年3 月24日部分，渠3 人不僅對證人吳文焄交付
    2,000 元予被告蘇林男之原因交代不清，且核對被告王明峰
    、證人吳文焄於100 年3 月24日、同月25日之通訊監察譯文
    內容（見附表二(一)6.），其中隻字未曾提及要求證人吳文焄
    代償欠款一事，反而緊接於討論購毒事宜之後，直接要求證
    人吳文焄直接將購毒款項交付予另案被告蘇林男，證人吳文
    焄對此亦無任何質疑，堪可認定被告王明峰、另案被告蘇林
    男係共同販賣甲基安非他命予證人吳文焄，被告蘇林男不僅
    知情，更因此收取販售毒品之款項一節，至為明確，渠3 人
    上開所辯稱或改稱，自無足採。
  6.關於共同販賣予證人賴國威部分（即犯罪事實一、(三)3.），
    證人賴國威於另案中翻稱因找不到被告王明峰，才致電予另
    案被告蘇林男云云，然對照證人賴國威與另案被告蘇林男於
    100 年2 月19日之通訊監察譯文內容（見附表二(三)3.），證
    人賴國威隻字未曾提及要找被告王明峰，反而係詢問另案被
    告蘇林男「你那裡方便嗎」，另案被告蘇林男始將行動電話
    交由被告王明峰接聽，經被告王明峰接聽後，證人賴國威又
    再次詢問「你那邊方便嗎」，顯然係與渠2 人商談討論購毒
    事宜，而非單純要找被告王明峰，況且，證人賴國威既證稱
    另案被告蘇林男、被告王明峰並無任何關係，又何以會致電
    另案被告蘇林男找尋被告王明峰，更屬可疑，顯係知悉渠2
    人有共同販賣毒品，始致電相詢購毒事宜，再者，證人賴國
    威至另案被告蘇林男住處後隨即電聯另案被告蘇林男，並由
    另案被告蘇林男開門讓其上來，並在該處完成毒品買賣交易
    等節，業據證人賴國威於偵查中證稱明確，其嗣後於另案審
    理程序中竟改稱交易地點在另案被告蘇林男住處附近網咖，
    且於檢察官詢問為何無法從監聽譯文中得出此一結論時，又
    稱知悉遭監聽會刻意避免論及明確地點，但對於為何在通話
    中仍明白提及購毒之事，則另改稱有時會忘記遭監聽，前後
    所述破綻百出，其改稱證詞之可信性低落至極，更遑論對照
    被告王明峰證稱根本不知行動電話遭監聽一事，顯見渠2 人
    所述矛盾不一，其目的僅在為另案被告蘇林男卸免販毒罪責
    ，亦甚明確；至於另案被告蘇林男、證人賴國威均證稱另案
    被告蘇林男對於證人賴國威向被告王明峰購毒一事悉不知情
    ，然證人賴國威所稱殊無可採，已如前述，再參酌另案被告
    蘇林男與證人賴國威於100 年2 月19日通訊監察譯文內容，
    被告蘇林男對於證人賴國威所詢「大仔你那邊方便嗎」等毒
    品交易暗語，竟無提出任何質疑，反而隨即換由被告王明峰
    接聽洽談售毒事宜，旋又於證人賴國威到場時令其入內進行
    交易，顯然對此售毒之事完全知情，並參與其中，渠等上開
    辯稱或改稱，殊無可採。
二、綜上，本案事證至為明確，被告王明峰意圖營利，各於上開
    時、地，販賣第二級毒品甲基安非他命予吳文焄、劉怡良、
    賴國威、林志華及林鈺勛兄弟、陳志忠等人（其中犯罪事實
    一、(一)5.、6.及一、(三)3.部分係與另案被告蘇林男共犯），
    其自白核與事實相符，被告王明峰上揭犯行洵堪認定，應予
    依法論科。
三、核被告王明峰所為，均係犯毒品危害防制條例第4 條第2 項
    之販賣第二級毒品罪。其中犯罪事實一、(一)5.、6.及一、(三)
    3.部分，其與被告蘇林男間有犯意聯絡及行為分擔，應論以
    共同正犯。又被告王明峰販賣前持有第二級毒品甲基安非他
    命之低度行為，為販賣之高度行為所吸收，均不另論罪。另
    被告王明峰16次販賣第二級毒品之行為，犯意各別，行為互
    殊，應予分論併罰。而被告王明峰前於95年間因違反毒品危
    害防制條例案件，經本院以95年度士簡字第1475號判決處有
    期徒刑3 月確定，嗣經本院以96年度聲減字第1812號裁定減
    為有期徒刑1 月15日，又於96年間另犯詐欺案件，經本院以
    96年度簡字第855 號判決並減刑為有期徒刑1 月，該2 案復
    經本院以97年度聲字第1621號裁定定應執行刑為有期徒刑2
    月，於98年2 月5 日易科罰金執行完畢等情，有臺灣高等法
    院被告前案紀錄表附卷可佐，均為累犯，各應依刑法第47條
    第1 項規定加重其刑，又其所犯販賣第二級毒品之法定刑包
    含無期徒刑，依法不得加重。另按犯毒品危害防制條例第4
    條至第8 條之罪於偵查及審判中均自白者，減輕其刑，毒品
    危害防制條例第17條第2 項定有明文，再按毒品危害防制條
    例第17條第2 項規定係為鼓勵是類犯罪行為人悔過、自白，
    並期訴訟經濟、節約司法資源而設，一般而言，必須於偵查
    及審判中皆行自白，始有適用，缺一不可，但如檢察官未行
    偵訊，即依其他證據資料逕行起訴，致使被告無從充足此偵
    查中自白之要件，當然影響是類重罪案件被告可能得受減刑
    寬典處遇之機會與權益，無異剝奪其訴訟防禦權，難謂已經
    遵守憲法第8 條所要求並保障之正當法律程序規範意旨，於
    此特別情形，自應解為所稱偵查中自白，僅指在偵查中，經
    進行訊問被告之查證程序，而其坦白承認者而言，不包含未
    行偵訊，即行結案、起訴之狀況，從而，就此例外情況，祇
    要審判中自白，仍有上揭減刑寬典之適用，俾符合該條項規
    定之規範目的（最高法院100 年度台上字第654 號判決可資
    參照），查本件被告王明峰於本院審理時，對於前述販賣第
    二級毒品之犯行均自白不諱（見本院卷第14頁背面、第101
    頁背面至第103 頁），而其於100 年4 月19日偵查程序中，
    經警察訊問有無販賣第二級毒品予吳文焄、劉怡良、賴國威
    、林志華及林鈺勛、陳志忠等人時，被告王明峰均否認犯行
    （見100 年度偵字第5309號卷第12頁至第24頁），同日於檢
    察官訊問時亦否認販毒犯行（見100 年度偵字第5309號卷第
    136 頁），然嗣後100 年5 月2 日、同月16日具狀表示願自
    白犯罪事實（見100 年度偵字第5309號卷第168 頁至第173
    頁），於100 年5 月18日檢察官訊問時，針對販賣毒品予證
    人吳文焄部分雖有所爭執，但經檢察官詢問是否承認販賣第
    二級毒品罪時，仍為肯定之答覆（見100 年度偵字第5309號
    卷第176 頁至第178 頁），堪信被告王明峰已自陳確有販賣
    第二級毒品甲基安非他命之行為，且無逃避刑責之意，至本
    件被告王明峰於偵查中，雖未就其於上開時、地販賣甲基安
    非他命予劉怡良、賴國威、林志華及林鈺勛兄弟、陳志忠之
    行為表示認罪，然經核閱本案偵查卷宗後，可知係因檢察官
    於偵查中未就此部分之犯罪事實訊問被告王明峰，致被告無
    從就此部分犯罪事實自白，參酌上開所述，應認仍有毒品危
    害防制條例第17條第2 項規定之適用，是就被告王明峰所為
    本件16次販賣第二級毒品之犯行，應均依上開規定減輕其刑
    ，並依法先加後減之。爰審酌被告王明峰販賣毒品之數量、
    次數所生之危害，嚴重戕害社會風氣及他人身體健康，以及
    其素行、犯罪手段、目的暨犯罪後態度等一切情狀，分別量
    處如主文即附表一各欄所示之刑，並定其應執行刑，以示懲
    儆。
四、沒收部分：
  (一)扣案之行動電話1 支（含門號0000000000號SIM 卡1 張），
    為被告王明峰所有供本件販賣第二級毒品甲基安非他命所用
    之物，業據其供明在卷（見本院卷第103 頁背面），而另案
    被告蘇林男所持用而於另案100 年度訴字第215 號案件中扣
    押之行動電話2 支（含門號0000000000號、0000000000號SI
    M 卡各1 張），業經另案被告蘇林男於該案中自承為其所有
    （見本院100 年度訴字第215 號卷影卷第46頁），並經本院
    認定係供本件販賣第二級毒品甲基安非他命所用之物，上開
    物品均依毒品危害防制條例第19條第1 項之規定宣告沒收，
    如附表一應沒收之物欄所示，且因已扣案，無全部或一部不
    能沒收之問題，故不另諭知如全部或一部不能沒收時應追徵
    其價額（最高法院96年度台上字第755 號、第832 號判決可
    資參照）。惟被告王明峰犯罪事實一、(一)1.於100 年2 月9
    日雖持用另案被告蘇林男所有之行動電話1 支（含門號0000
    000000號SIM 卡1 張）犯案，然此部分既非與另案被告蘇林
    男共犯，且該行動電話亦非被告王明峰所有，故該部分爰不
    予宣告沒收（最高法院93年度台上字第3263號判決參照）；
    而被告王明峰、蘇林男持前開行動電話共犯3 次販毒予吳文
    焄、賴國威部分（即犯罪事實一、(一)5.、6.及一、(三)3.），
    應依前開規定宣告連帶沒收之（最高法院98年度台上字第78
    83號、第7459號、第4618號可參照）。
  (二)另未扣案之販賣第二級毒品甲基安非他命所得為共計32,500
    元（其中含與被告蘇林男共犯部分所得為6,000 元），亦應
    依毒品危害防制條例第19條第1 項之規定諭知沒收，如全部
    或一部不能沒收時，以其財產抵償之，如附表一應沒收之物
    欄所示。而共同正犯之間係採連帶沒收主義，於裁判時僅諭
    知連帶沒收，不得就全體共同正犯之總所得，對各該共同正
    犯分別重複諭知沒收（最高法院95年度臺上字第6051號、第
    6482號判決可資參照），是被告王明峰、蘇林男共犯3 次販
    毒予吳文焄、賴國威部分（即犯罪事實一、(一)5.、6.及一、
    (三)3.），應依前開規定宣告連帶沒收，如全部或一部不能沒
    收時，以其財產連帶抵償之，如附表一應沒收之物欄所示（
    最高法院98年度台上字第7883號、第7459號、第4618號可參
    照）。
  (三)而被告王明峰所持用而未扣案之行動電話1 支（含門號0000
    000000號SIM 卡1 張），為被告王明峰所有供本件販賣第二
    級毒品之物（見本院卷第103 頁背面），亦應依毒品危害防
    制條例第19條第1 項之規定諭知沒收，如全部或一部不能沒
    收時，追徵其價額（最高法院99年度第5 次刑事庭會議決議
    可資參照），如附表一應沒收之物欄所示。
五、至於公訴人以被告販毒牟利，顯有犯罪習慣，爰依法請求諭
    知刑前強制工作等語。惟按保安處分係針對受處分人將來之
    危險性所為之處置，以達教化、治療之目的，為刑罰之補充
    制度。我國現行刑法採刑罰與保安處分雙軌制，係在維持行
    為責任之刑罰原則下，為協助行為人再社會化之功能，以及
    改善行為人潛在之危險性格，期能達成根治犯罪原因、預防
    犯罪之特別目的，是保安處分中之強制工作，旨在對嚴重職
    業性犯罪及欠缺正確工作觀念或無正常工作因而犯罪者，強
    制其從事勞動，學習一技之長及正確之謀生觀念，使其日後
    重返社會，能適應社會生活，……保安處分應受比例原則之
    規範，使保安處分之宣告，與行為人所為行為之嚴重性、行
    為人所表現之危險性及對於行為人未來行為之期待性相當之
    意旨而制定，而由法院視行為人之危險性格，決定應否令入
    勞動處所強制工作，以達預防之目的（最高法院95年度臺上
    字第4615號判決意旨可資參照）。查被告王明峰固自承案發
    期間打零工（見本院卷第101 頁），並經本院認定其販賣毒
    品牟利，惟尚難據此認定被告王明峰有犯罪之習慣，且遍查
    卷內資料亦不能證明被告王明峰顯有犯罪習慣，依比例原則
    ，綜合其所表現之危險性及對其未來之期待性等情以觀，本
    院因認宣告如主文所示之刑，已足認為與被告王明峰犯行之
    處罰相當，尚難認定有另宣告強制工作以預防矯治其社會危
    險性之必要，爰不另為強制工作之諭知，是檢察官聲請諭知
    被告王明峰強制工作部分，尚無必要，併此敘明。
據上論斷，應依刑事訴訟法第299 條第1 項前段，毒品危害防制
條例第4 條第2 項、第17條第2 項、第19條第1 項，刑法第11條
、第28條、第47條第1 項、第51條第5 款，判決如主文。
本案經檢察官顏珮珊到庭執行職務
中    華    民    國   100    年    12    月    20    日
                  刑事第三庭審判長法  官  黃潔茹
                                  法  官  黃國益
                                  法  官  劉育琳
以上正本證明與原本無異。
如不服本判決應於收受判決後10日內向本院提出上訴書狀，並應
敘述具體理由；其未敘述上訴之理由者，應於上訴期間屆滿後20
日內向本院補提理由書（均須按他造當事人之人數附繕本），切
勿逕送上級法院。
                                  書記官  朱宮瑩
中    華    民    國   100    年    12    月    22    日
附表一：
┌──┬──────────┬──────────┬───────────┐
│編號│所犯罪名            │    所處刑度        │     應沒收之物       │
├──┼──────────┼──────────┼───────────┤
│ 1  │王明峰販賣第二級毒品│處有期徒刑參年拾月。│未扣案之販賣第二級毒品│
│    │，累犯              │                    │所得新臺幣貳仟元沒收，│
│    │（100 年2 月9 日販售│                    │如全部或一部不能沒收時│
│    │予吳文焄）          │                    │，以其財產抵償之。    │
│    │                    │                    │                      │
├──┼──────────┼──────────┼───────────┤
│ 2  │王明峰販賣第二級毒品│處有期徒刑參年玖月。│未扣案之行動電話壹支（│
│    │，累犯              │                    │含門號0000000000號SIM │
│    │（100 年2 月13日販售│                    │卡壹張）沒收，如全部或│
│    │予吳文焄）          │                    │一部不能沒收時，追徵其│
│    │                    │                    │價額，未扣案之販賣第二│
│    │                    │                    │級毒品所得新臺幣壹仟元│
│    │                    │                    │沒收，如全部或一部不能│
│    │                    │                    │沒收時，以其財產抵償之│
│    │                    │                    │。                    │
├──┼──────────┼──────────┼───────────┤
│ 3  │王明峰販賣第二級毒品│處有期徒刑參年拾月。│未扣案之行動電話壹支（│
│    │，累犯              │                    │含門號0000000000號SIM │
│    │（100 年2 月25日販售│                    │卡壹張）沒收，如全部或│
│    │予吳文焄）          │                    │一部不能沒收時，追徵其│
│    │                    │                    │價額，未扣案之販賣第二│
│    │                    │                    │級毒品所得新臺幣貳仟元│
│    │                    │                    │沒收，如全部或一部不能│
│    │                    │                    │沒收時，以其財產抵償之│
│    │                    │                    │。                    │
├──┼──────────┼──────────┼───────────┤
│ 4  │王明峰販賣第二級毒品│處有期徒刑參年玖月。│扣案之行動電話壹支（含│
│    │，累犯              │                    │門號0000000000號SIM 卡│
│    │（100年3 月6 日販售 │                    │壹張）沒收，未扣案之販│
│    │予吳文焄）          │                    │賣第二級毒品所得新臺幣│
│    │                    │                    │壹仟元沒收，如全部或一│
│    │                    │                    │部不能沒收時，以其財產│
│    │                    │                    │抵償之。              │
├──┼──────────┼──────────┼───────────┤
│ 5  │王明峰共同販賣第二級│處有期徒刑參年捌月。│扣案之行動電話貳支（含│
│    │毒品，累犯          │                    │門號0000000000號、0916│
│    │（100 年3 月16日販售│                    │388872號SIM 卡各壹張）│
│    │予吳文焄）          │                    │與蘇林男連帶沒收，未扣│
│    │                    │                    │案之販賣第二級毒品所得│
│    │                    │                    │新臺幣伍佰元與蘇林男連│
│    │                    │                    │帶沒收，如全部或一部不│
│    │                    │                    │能沒收時，以其財產連帶│
│    │                    │                    │抵償之。              │
├──┼──────────┼──────────┼───────────┤
│ 6  │王明峰共同販賣第二級│處有期徒刑參年拾月。│扣案之行動電話壹支（含│
│    │毒品，累犯          │                    │門號0000000000號SIM 卡│
│    │（100 年3 月24日販售│                    │壹張）與蘇林男連帶沒收│                    │                    │沒收，如全部或一部不能│
│    │予吳文焄）          │                    │，未扣案之販賣第二級毒│
│    │                    │                    │品所得新臺幣貳仟元與蘇│
│    │                    │                    │林男連帶沒收，如全部或│
│    │                    │                    │一部不能沒收時，以其財│
│    │                    │                    │產連帶抵償之。        │
├──┼──────────┼──────────┼───────────┤
│ 7  │王明峰販賣第二級毒品│處有期徒刑參年拾壹月│未扣案之行動電話壹支（│
│    │，累犯              │。                  │含門號0000000000號SIM │
│    │（100年2 月4 日販售 │                    │卡壹張）沒收，如全部或│
│    │予劉怡良）          │                    │一部不能沒收時，追徵其│
│    │                    │                    │價額，未扣案之販賣第二│
│    │                    │                    │級毒品所得新臺幣參仟伍│
│    │                    │                    │佰元沒收，如全部或一部│
│    │                    │                    │不能沒收時，以其財產抵│
│    │                    │                    │償之。                │
├──┼──────────┼──────────┼───────────┤
│ 8  │王明峰販賣第二級毒品│處有期徒刑參年拾壹月│未扣案之行動電話壹支（│
│    │，累犯              │。                  │含門號0000000000號SIM │
│    │（100年2 月8 日販售 │                    │卡壹張）沒收，如全部或│
│    │予劉怡良）          │                    │一部不能沒收時，追徵其│
│    │                    │                    │價額，未扣案之販賣第二│
│    │                    │                    │級毒品所得新臺幣參仟伍│
│    │                    │                    │佰元沒收，如全部或一部│
│    │                    │                    │不能沒收時，以其財產抵│
│    │                    │                    │償之。                │
├──┼──────────┼──────────┼───────────┤
│ 9  │王明峰販賣第二級毒品│處有期徒刑參年玖月。│未扣案之行動電話壹支（│
│    │，累犯              │                    │含門號0000000000號SIM │
│    │（100年2 月9 日販售 │                    │卡壹張）沒收，如全部或│
│    │予劉怡良）          │                    │一部不能沒收時，追徵其│
│    │                    │                    │價額，未扣案之販賣第二│
│    │                    │                    │級毒品所得新臺幣壹仟元│
│    │                    │                    │沒收，如全部或一部不能│
│    │                    │                    │沒收時，以其財產抵償之│
│    │                    │                    │。                    │
├──┼──────────┼──────────┼───────────┤
│ 10 │王明峰販賣第二級毒品│處有期徒刑參年玖月。│扣案之行動電話壹支（含│
│    │，累犯              │                    │門號0000000000號SIM 卡│
│    │（100年3 月3 日販售 │                    │壹張）沒收，未扣案之販│
│    │予劉怡良）          │                    │賣第二級毒品所得新臺幣│
│    │                    │                    │壹仟元沒收，如全部或一│
│    │                    │                    │部不能沒收時，以其財產│
│    │                    │                    │抵償之。              │
├──┼──────────┼──────────┼───────────┤
│ 11 │王明峰販賣第二級毒品│處有期徒刑肆年。    │未扣案之行動電話壹支（│
│    │，累犯              │                    │含門號0000000000號SIM │
│    │（100年2 月9 日販售 │                    │卡壹張）沒收，如全部或│
│    │予賴國威）          │                    │一部不能沒收時，追徵其│
│    │                    │                    │價額，未扣案之販賣第二│
│    │                    │                    │級毒品所得新臺幣柒仟元│
│    │                    │                    │沒收，如全部或一部不能│
│    │                    │                    │沒收時，以其財產抵償之│
│    │                    │                    │。                    │
├──┼──────────┼──────────┼───────────┤
│ 12 │王明峰販賣第二級毒品│處有期徒刑參年拾月。│未扣案之行動電話壹支（│
│    │，累犯              │                    │含門號0000000000號SIM │
│    │（100年2 月12日販售 │                    │卡壹張）沒收，如全部或│
│    │予賴國威）          │                    │一部不能沒收時，追徵其│
│    │                    │                    │價額，未扣案之販賣第二│
│    │                    │                    │級毒品所得新臺幣貳仟元│
│    │                    │                    │沒收，如全部或一部不能│
│    │                    │                    │沒收時，以其財產抵償之│
│    │                    │                    │。                    │
├──┼──────────┼──────────┼───────────┤
│ 13 │王明峰共同販賣第二級│處有期徒刑參年拾壹月│扣案之行動電話壹支（含│
│    │毒品，累犯          │。                  │門號0000000000號SIM 卡│
│    │（100 年2 月19日販售│                    │壹張）與蘇林男連帶沒收│
│    │予賴國威）          │                    │，未扣案之販賣第二級毒│
│    │                    │                    │品所得新臺幣參仟伍佰元│
│    │                    │                    │與蘇林男連帶沒收，如全│
│    │                    │                    │部或一部不能沒收時，以│
│    │                    │                    │其財產連帶抵償之。    │
├──┼──────────┼──────────┼───────────┤
│ 14 │王明峰販賣第二級毒品│處有期徒刑參年玖月。│未扣案之行動電話壹支（│
│    │，累犯              │                    │含門號0000000000號SIM │
│    │（100 年2 月9 日販售│                    │卡壹張）沒收，如全部或│
│    │予林志華、林鈺勛兄弟│                    │一部不能沒收時，追徵其│
│    │）                  │                    │價額，未扣案之販賣第二│
│    │                    │                    │級毒品所得新臺幣壹仟元│
│    │                    │                    │沒收，如全部或一部不能│
│    │                    │                    │沒收時，以其財產抵償之│
│    │                    │                    │。                    │
├──┼──────────┼──────────┼───────────┤
│ 15 │王明峰販賣第二級毒品│處有期徒刑參年捌月。│未扣案之行動電話壹支（│
│    │，累犯              │                    │含門號0000000000號SIM │
│    │（100年2 月18日販售 │                    │卡壹張）沒收，如全部或│
│    │予陳志忠）          │                    │一部不能沒收時，追徵其│
│    │                    │                    │價額，未扣案之販賣第二│
│    │                    │                    │級毒品所得新臺幣伍佰元│
│    │                    │                    │沒收，如全部或一部不能│
│    │                    │                    │沒收時，以其財產抵償之│
│    │                    │                    │。                    │
├──┼──────────┼──────────┼───────────┤
│ 16 │王明峰販賣第二級毒品│處有期徒刑參年玖月。│未扣案之行動電話壹支（│
│    │，累犯              │                    │含門號0000000000號SIM │
│    │（100年2 月24日販售 │                    │卡壹張）沒收，如全部或│
│    │予陳志忠）          │                    │一部不能沒收時，追徵其│
│    │                    │                    │價額，未扣案之販賣第二│
│    │                    │                    │級毒品所得新臺幣壹仟元│
│    │                    │                    │沒收，如全部或一部不能│
│    │                    │                    │沒收時，以其財產抵償之│
│    │                    │                    │。                    │
└──┴──────────┴──────────┴───────────┘
附表二：
(一)吳文焄部分：
1.100 年2 月9 日
┌──┬─────┬────┬─────┬─────┬────┬──┬────────────┬─────┐
│序號│日期      │時間    │監聽對象A │對方B     │卷內位置│撥打│內容                    │監聽對象A │
│    │          │        │          │          │        │方向│                        │基地台    │
├──┼─────┼────┼─────┼─────┼────┼──┼────────────┼─────┤
│1   │100.02.09 │23:22:11│0000000000│吳文焄    │偵卷P106│入  │ B: 喂，叔叔你現在有空嗎│新北市汐止│
│    │          │        │          │(綽號：牛 │        │    │    ？                  │區○○路76│
│    │          │        │          │奶)       │        │    │A: 你誰？               │號6樓之2  │
│    │          │        │          │0000000000│        │    │B: 我是牛奶。           │          │
│    │          │        │          │          │        │    │A: 有啊，有空啊，你現在 │          │
│    │          │        │          │          │        │    │   過來啊。             │          │
│    │          │        │          │          │        │    │B: 有空喔，我等一下過去 │          │
│    │          │        │          │          │        │    │   。                   │          │
│    │          │        │          │          │        │    │準備毒品交易            │          │
├──┼─────┼────┼─────┼─────┼────┼──┼────────────┼─────┤
│2   │100.02.09 │23:22:11│0000000000│吳文焄    │偵卷P107│入  │A: 【王明峰持用】喂，牛 │新北市汐止│
│    │          │        │          │(綽號：牛 │        │    │   奶喔。               │區○○路76│
│    │          │        │          │奶)       │        │    │B: 嗯，怎樣？           │號6樓之2  │
│    │          │        │          │0000000000│        │    │A: 我剛剛拿多少東西給你 │          │
│    │          │        │          │          │        │    │   ？                   │          │
│    │          │        │          │          │        │    │B: 2仟啊。              │          │
│    │          │        │          │          │        │    │A: 那我拿一包給你嘛對不 │          │
│    │          │        │          │          │        │    │   對？                 │          │
│    │          │        │          │          │        │    │B: 對啊。               │          │
│    │          │        │          │          │        │    │A: 你可不可以拿過來一下 │          │
│    │          │        │          │          │        │    │   。                   │          │
│    │          │        │          │          │        │    │B: 可是我出掉了一半了耶 │          │
│    │          │        │          │          │        │    │   (意指賣出0.5公克)。  │          │
│    │          │        │          │          │        │    │A: 出一半掉了喔，我剛剛 │          │
│    │          │        │          │          │        │    │   那個是給你足的耶 (意 │          │
│    │          │        │          │          │        │    │   指1公克)。           │          │
│    │          │        │          │          │        │    │B: 真的假的。           │          │
│    │          │        │          │          │        │    │A: 真的是1克啦。        │          │
│    │          │        │          │          │        │    │B: 那1是多少？          │          │
│    │          │        │          │          │        │    │A: 恩，你再給我2仟就好。│          │
│    │          │        │          │          │        │    │B: 2仟，再給你2仟喔，你 │          │
│    │          │        │          │          │        │    │   明天還會在那邊嗎？   │          │
│    │          │        │          │          │        │    │A: 會。                 │          │
│    │          │        │          │          │        │    │B: 我明天晚上過去。     │          │
│    │          │        │          │          │        │    │A: 好。                 │          │
└──┴─────┴────┴─────┴─────┴────┴──┴────────────┴─────┘
2.100 年2 月13日
┌──┬─────┬────┬─────┬─────┬────┬──┬────────────┬─────┐
│序號│日期      │時間    │監聽對象A │對方B     │卷內位置│撥打│內容                    │監聽對象A │
│    │          │        │          │          │        │方向│                        │基地台    │
├──┼─────┼────┼─────┼─────┼────┼──┼────────────┼─────┤
│1   │100.02.13 │13:19:18│王明峰(1) │吳文焄    │偵卷    │入  │B: 喂，你在哪？         │新北市汐止│
│    │          │        │(綽號：阿 │(綽號：牛 │P55、113│    │A: 我在樓下啊 (意指A在網│區○○路  │
│    │          │        │峰)       │奶)       │        │    │   路遊俠樓下)          │129號18樓 │
│    │          │        │0000000000│0000000000│        │    │B: 樓下喔，啊你那邊OK嗎 │          │
│    │          │        │          │          │        │    │   (意指有無毒品)？     │          │
│    │          │        │          │          │        │    │A: 對啊。               │          │
│    │          │        │          │          │        │    │B: 好，我過去找你。     │          │
└──┴─────┴────┴─────┴─────┴────┴──┴────────────┴─────┘
3.100 年2 月25日
┌──┬─────┬────┬─────┬─────┬────┬──┬────────────┬─────┐
│序號│日期      │時間    │監聽對象A │對方B     │卷內位置│撥打│內容                    │監聽對象A │
│    │          │        │          │          │        │方向│                        │基地台    │
├──┼─────┼────┼─────┼─────┼────┼──┼────────────┼─────┤
│1   │100.02.25 │00:37:54│王明峰(1) │吳文焄    │偵卷    │出  │A: 妳在幹麻，我快要睡著 │新北市汐止│
│    │          │        │(綽號：阿 │(綽號：牛 │P55、113│    │   了啦。               │區○○路76│
│    │          │        │峰)       │奶)       │        │    │B: 你快要睡著了，幹，我 │號6樓之2  │
│    │          │        │0000000000│0000000000│        │    │   在等我的車子回來啊。 │          │
│    │          │        │          │          │        │    │A: 你在車站附近嗎？     │          │
│    │          │        │          │          │        │    │B: 就警察局對面啊。     │          │
│    │          │        │          │          │        │    │A: 那你走後面那條巷子過 │          │
│    │          │        │          │          │        │    │   來。                 │          │
│    │          │        │          │          │        │    │B: 好啦，那我現在過去。 │          │
│    │          │        │          │          │        │    │A: 我走過去啦。         │          │
│    │          │        │          │          │        │    │B: 不用不用，我直接走過 │          │
│    │          │        │          │          │        │    │   去就好了。           │          │
│    │          │        │          │          │        │    │A: 好。                 │          │
│    │          │        │          │          │        │    │B: 好，掰掰。           │          │
│    │          │        │          │          │        │    │A:                      │          │
│    │          │        │          │          │        │    │準備毒品交易            │          │
├──┼─────┼────┼─────┼─────┼────┼──┼────────────┼─────┤
│2   │100.02.25 │00:56:28│王明峰(1) │吳文焄    │偵卷    │入  │B: 喂，你在那裡？       │新北市汐止│
│    │          │        │(綽號：阿 │(綽號：牛 │P55、113│    │A: 我在外面啊，你在哪裡 │區○○路13│
│    │          │        │峰)       │奶)       │        │    │   ？                   │號        │
│    │          │        │0000000000│0000000000│        │    │B: 我在火車站這邊啊。   │          │
│    │          │        │          │          │        │    │A: 我怎麼沒看到妳？     │          │
│    │          │        │          │          │        │    │B: 你在哪裡啦？         │          │
│    │          │        │          │          │        │    │A: 有啦，我看到妳了。   │          │
│    │          │        │          │          │        │    │進行毒品交易            │          │
│    │          │        │          │          │        │    │                        │          │
├──┼─────┼────┼─────┼─────┼────┼──┼────────────┼─────┤
│3   │100.02.25 │01:03:55│王明峰(1) │吳文焄    │偵卷    │入  │A: 喂。                 │新北市汐止│
│    │          │        │(綽號：阿 │(綽號：牛 │P56、114│    │B: 喂，差太多了吧。     │區○○路13│
│    │          │        │峰)       │奶)       │        │    │A: 怎樣差很多？         │號        │
│    │          │        │0000000000│0000000000│        │    │B: 真的差太多了。       │          │
│    │          │        │          │          │        │    │A: 跟昨天的比差很多喔？ │          │
│    │          │        │          │          │        │    │B: 差很多啊，而且差500塊│          │
│    │          │        │          │          │        │    │   差很多。             │          │
│    │          │        │          │          │        │    │A: 當然啊。             │          │
│    │          │        │          │          │        │    │B: 那我寧願要2仟的。    │          │
│    │          │        │          │          │        │    │A: 那你帶過來換啊。     │          │
│    │          │        │          │          │        │    │B: 好，掰掰。           │          │
│    │          │        │          │          │        │    │B抱怨毒品太少，A答應換貨│          │
├──┼─────┼────┼─────┼─────┼────┼──┼────────────┼─────┤
│4   │100.02.25 │01:23:22│王明峰(1) │吳文焄    │偵卷    │入  │A: 喂。                 │新北市汐止│
│    │          │        │(綽號：阿 │(綽號：牛 │P56、114│    │B: 喂，你在哪裡？       │區○○路76│
│    │          │        │峰)       │奶)       │        │    │A: 你在哪裡？           │號6樓之2  │
│    │          │        │0000000000│0000000000│        │    │B: 我在火車站啊。       │          │
│    │          │        │          │          │        │    │A: 你到了喔？           │          │
│    │          │        │          │          │        │    │B: 對啊，我到了，掰掰。 │          │
│    │          │        │          │          │        │    │進行毒品交易            │          │
└──┴─────┴────┴─────┴─────┴────┴──┴────────────┴─────┘
4.100 年3 月6 日
┌──┬─────┬────┬─────┬─────┬────┬──┬────────────┬─────┐
│序號│日期      │時間    │監聽對象A │對方B     │卷內位置│撥打│內容                    │監聽對象A │
│    │          │        │          │          │        │方向│                        │基地台    │
├──┼─────┼────┼─────┼─────┼────┼──┼────────────┼─────┤
│1   │100.03.06 │15:57:45│王明峰(2) │吳文焄    │偵卷    │入  │B: 喂，你在哪裡？       │基隆市七堵│
│    │          │        │(綽號：阿 │(綽號：牛 │P58、116│    │A: 我在館ㄟ啊。         │區○○路  │
│    │          │        │峰)       │奶)       │        │    │B: 我過去找你。         │12-6號10樓│
│    │          │        │0000000000│0000000000│        │    │A: 好啊。               │頂樓平台及│
│    │          │        │          │          │        │    │B: 上次吃飯我欠你2仟元，│水塔部分  │
│    │          │        │          │          │        │    │   我先拿1仟還你，另外1 │          │
│    │          │        │          │          │        │    │   仟我明天再拿給你。   │          │
│    │          │        │          │          │        │    │A: 沒有啦，我等一下去幫 │          │
│    │          │        │          │          │        │    │   你拿啦。             │          │
│    │          │        │          │          │        │    │B: 還要等一下喔。       │          │
│    │          │        │          │          │        │    │A: 等一下你來啦，我去幫 │          │
│    │          │        │          │          │        │    │   你拿比較便宜啦，我戒 │          │
│    │          │        │          │          │        │    │   了耶，我不吃了啦。   │          │
│    │          │        │          │          │        │    │B: 是喔。               │          │
│    │          │        │          │          │        │    │A: 對啊，我好幾天沒吃了 │          │
│    │          │        │          │          │        │    │   。                   │          │
│    │          │        │          │          │        │    │B: 跟我一樣，呵呵。     │          │
│    │          │        │          │          │        │    │A: 好啦，你來再打給我。 │          │
│    │          │        │          │          │        │    │B: 好，掰掰。           │          │
├──┼─────┼────┼─────┼─────┼────┼──┼────────────┼─────┤
│2   │100.03.06 │16:08:39│王明峰(2) │吳文焄    │偵卷    │入  │B: ㄟ，啊你不是要出來。 │基隆市七堵│
│    │          │        │(綽號：阿 │(綽號：牛 │P58、116│    │A: 怎樣？               │區○○路  │
│    │          │        │峰)       │奶)       │        │    │B: 你出來後再跟我講你在 │12-6號10樓│
│    │          │        │0000000000│0000000000│        │    │   哪。                 │頂樓平台及│
│    │          │        │          │          │        │    │A: 你現在人在哪啦？     │水塔部分  │
│    │          │        │          │          │        │    │B: 我在火車站這邊啊。   │          │
│    │          │        │          │          │        │    │A: 不然我們約在茄苳路十 │          │
│    │          │        │          │          │        │    │   字路口等，我現在過去 │          │
│    │          │        │          │          │        │    │   ，那你現在出來？     │          │
│    │          │        │          │          │        │    │B: 喔，好。             │          │
│    │          │        │          │          │        │    │A: 我到那裡就要看到你喔 │          │
│    │          │        │          │          │        │    │   。                   │          │
│    │          │        │          │          │        │    │B: 好。                 │          │
│    │          │        │          │          │        │    │準備毒品交易            │          │
├──┼─────┼────┼─────┼─────┼────┼──┼────────────┼─────┤
│3   │100.03.06 │17:14:53│王明峰(2) │吳文焄    │偵卷    │入  │A: 怎樣？               │基隆市七堵│
│    │          │        │(綽號：阿 │(綽號：牛 │P58、116│    │B: 你還在那邊嗎？       │區○○路  │
│    │          │        │峰)       │奶)       │        │    │A: 沒有耶，怎樣？       │253巷19-1 │
│    │          │        │0000000000│0000000000│        │    │B: 靠背，不見了。       │號        │
│    │          │        │          │          │        │    │A: 哪有可能，我拿給你了 │          │
│    │          │        │          │          │        │    │   耶。                 │          │
│    │          │        │          │          │        │    │B: 對啊，我也記得你有拿 │          │
│    │          │        │          │          │        │    │   給我啊，那我放在哪裡 │          │
│    │          │        │          │          │        │    │   ？                   │          │
│    │          │        │          │          │        │    │A: 你放在包包裡面啊。   │          │
│    │          │        │          │          │        │    │B: 背包裡面喔，好，掰掰 │          │
│    │          │        │          │          │        │    │   。                   │          │
├──┼─────┼────┼─────┼─────┼────┼──┼────────────┼─────┤
│4   │100.03.06 │21:01:26│王明峰(2) │吳文焄    │偵卷    │入  │B: 喂，我到啦。         │基隆市七堵│
│    │          │        │(綽號：阿 │(綽號：牛 │P59、117│    │A: 你自己一個嗎？       │區○○路  │
│    │          │        │峰)       │奶)       │        │    │B: 對啊。               │253巷19-3 │
│    │          │        │0000000000│0000000000│        │    │A: 好，那你等我一下，我 │號        │
│    │          │        │          │          │        │    │   出去。               │          │
│    │          │        │          │          │        │    │B: 好。                 │          │
├──┼─────┼────┼─────┼─────┼────┼──┼────────────┼─────┤
│5   │100.03.06 │23:39:45│王明峰(2) │吳文焄    │偵卷    │入  │B: 喂，你在哪裡？       │新北市汐止│
│    │          │        │(綽號：阿 │(綽號：牛 │P59、117│    │A: 剛剛有巡邏車啦，你一 │區○○路3 │
│    │          │        │峰)       │奶)       │        │    │   直騎進來啦，要去我館 │段66-1號14│
│    │          │        │0000000000│0000000000│        │    │   ㄟ那邊不是有一間7-11 │樓屋頂    │
│    │          │        │          │          │        │    │   。                   │          │
│    │          │        │          │          │        │    │B: 對，好啦。           │          │
│    │          │        │          │          │        │    │A: 你騎快一點啦，剛剛巡 │          │
│    │          │        │          │          │        │    │   邏車一直看我，我才離 │          │
│    │          │        │          │          │        │    │   開的啦。             │          │
│    │          │        │          │          │        │    │B: 喔，好啦。           │          │
│    │          │        │          │          │        │    │A: 你快一點，我在7-11等 │          │
│    │          │        │          │          │        │    │   你。                 │          │
│    │          │        │          │          │        │    │B: 好，掰掰。           │          │
└──┴─────┴────┴─────┴─────┴────┴──┴────────────┴─────┘
5.100 年3 月16日
┌──┬─────┬────┬─────┬─────┬────┬──┬────────────┬─────┐
│序號│日期      │時間    │監聽對象A │對方B     │卷內位置│撥打│內容                    │監聽對象A │
│    │          │        │          │          │        │方向│                        │基地台    │
├──┼─────┼────┼─────┼─────┼────┼──┼────────────┼─────┤
│1   │100.03.16 │22:46:35│蘇林男 (1)│吳文焄    │偵卷P109│入  │B: 喂，叔叔喔。         │新北市汐止│
│    │          │        │(綽號：吊 │(綽號：牛 │        │    │A: 上次吃飯欠你500，我現│區○○路13│
│    │          │        │猴)       │奶)       │        │    │   在拿過去過你，你有空 │號        │
│    │          │        │0000000000│0000000000│        │    │   嗎？                 │          │
│    │          │        │          │          │        │    │B: 我現在沒空，我晚一點 │          │
│    │          │        │          │          │        │    │   打給你。             │          │
│    │          │        │          │          │        │    │A: 喔，好。             │          │
├──┼─────┼────┼─────┼─────┼────┼──┼────────────┼─────┤
│2   │ 100.03.16│22:48:22│蘇林男(2) │吳文焄    │偵卷P109│出  │B: 喂。                 │新北市汐止│
│    │          │        │(綽號：吊 │(綽號：牛 │        │    │A: 你在哪？             │區○○路76│
│    │          │        │猴)       │奶)       │        │    │B: 我在合作金庫這邊。   │號6樓之2  │
│    │          │        │0000000000│0000000000│        │    │A: 好，你在那邊等我，我 │          │
│    │          │        │          │          │        │    │   馬上過去。           │          │
│    │          │        │          │          │        │    │B: 好。                 │          │
│    │          │        │          │          │        │    │進行毒品交易（蘇林男請王│          │
│    │          │        │          │          │        │    │明峰拿給吳文焄，見偵卷  │          │
│    │          │        │          │          │        │    │p100）                  │          │
└──┴─────┴────┴─────┴─────┴────┴──┴────────────┴─────┘
6.100 年3 月24日
┌──┬─────┬────┬─────┬─────┬────┬──┬────────────┬─────┐
│序號│日期      │時間    │監聽對象A │對方B     │卷內位置│撥打│內容                    │監聽對象A │
│    │          │        │          │          │        │方向│                        │基地台    │
├──┼─────┼────┼─────┼─────┼────┼──┼────────────┼─────┤
│1   │100.03.24 │11:43:59│王明峰(2) │吳文焄    │偵卷    │出  │A: 你睡醒了嗎？         │基隆市七堵│
│    │          │        │(綽號：阿 │(綽號：牛 │P68、126│    │B: 睡醒啦，我還沒處理好 │區○○路  │
│    │          │        │峰)       │奶)       │        │    │   啦。                 │253巷19-1 │
│    │          │        │0000000000│0000000000│        │    │A: 是喔。               │號        │
│    │          │        │          │          │        │    │B: 處理一半而已。       │          │
│    │          │        │          │          │        │    │A: 沒關係啦。           │          │
│    │          │        │          │          │        │    │B: 晚一點打給你，掰。   │          │
├──┼─────┼────┼─────┼─────┼────┼──┼────────────┼─────┤
│2   │100.03.24 │13:20:59│王明峰(2) │吳文焄    │偵卷    │出  │簡訊：你現在來友納找我，│基隆市七堵│
│    │          │        │(綽號：阿 │(綽號：牛 │P68、126│    │我還有禮物要拿給你。    │區○○路  │
│    │          │        │峰)       │奶)       │        │    │                        │253巷19-1 │
│    │          │        │0000000000│0000000000│        │    │                        │號        │
├──┼─────┼────┼─────┼─────┼────┼──┼────────────┼─────┤
│3   │100.03.24 │20:32:32│王明峰(2) │吳文焄    │偵卷    │出  │A: 好了嗎？             │新北市汐止│
│    │          │        │(綽號：阿 │(綽號：牛 │P69、127│    │B: 我現在有處理一半好了 │區○○路  │
│    │          │        │峰)       │奶)       │        │    │   ，然後我現在在上班， │128號15樓 │
│    │          │        │0000000000│0000000000│        │    │   等一下下再拿過去給你 │之1       │
│    │          │        │          │          │        │    │   。                   │          │
│    │          │        │          │          │        │    │A: 你說一半是多少？     │          │
│    │          │        │          │          │        │    │B: 就剛剛給我的那個好啦 │          │
│    │          │        │          │          │        │    │   ，對啊，你不是叫我先 │          │
│    │          │        │          │          │        │    │   用那個。             │          │
│    │          │        │          │          │        │    │A: 還有1仟就對了。      │          │
│    │          │        │          │          │        │    │B: 沒有，還有500。      │          │
│    │          │        │          │          │        │    │A: 剩500而已喔。        │          │
│    │          │        │          │          │        │    │B: 對。                 │          │
│    │          │        │          │          │        │    │A: 那我跟你講，你到時候 │          │
│    │          │        │          │          │        │    │   都拿去給大仔就好。   │          │
│    │          │        │          │          │        │    │B: 500嗎？              │          │
│    │          │        │          │          │        │    │A: 沒有，2仟都給他就對了│          │
│    │          │        │          │          │        │    │   。                   │          │
│    │          │        │          │          │        │    │B: 錢全部都拿給他喔。   │          │
│    │          │        │          │          │        │    │A: 對。                 │          │
│    │          │        │          │          │        │    │B: 好。                 │          │
├──┼─────┼────┼─────┼─────┼────┼──┼────────────┼─────┤
│4   │100.03.24 │21:18:49│王明峰(2) │吳文焄    │偵卷    │出  │A: 你下班了嗎？         │基隆市七堵│
│    │          │        │(綽號：阿 │(綽號：牛 │P69、127│    │B: 還沒。               │區○○路  │
│    │          │        │峰)       │奶)       │        │    │A: 啊你有拿去給你叔叔嗎 │253巷19-1 │
│    │          │        │0000000000│0000000000│        │    │   ？                   │號        │
│    │          │        │          │          │        │    │B: 我等一下叫小孟拿過去 │          │
│    │          │        │          │          │        │    │   就好啦。             │          │
│    │          │        │          │          │        │    │A: 你都處理好了嗎？     │          │
│    │          │        │          │          │        │    │B: 好了，差不多了。     │          │
│    │          │        │          │          │        │    │A: 那這樣你先叫他拿過去 │          │
│    │          │        │          │          │        │    │   給大仔，說那個是我的 │          │
│    │          │        │          │          │        │    │   就好了。             │          │
│    │          │        │          │          │        │    │B: 好。                 │          │
│    │          │        │          │          │        │    │A: 不然大仔在那邊催了。 │          │
├──┼─────┼────┼─────┼─────┼────┼──┼────────────┼─────┤
│5   │100.03.25 │00:41:59│王明峰(2) │吳文焄    │偵卷P127│出  │A:你有拿去給你叔叔了嗎？│新北市汐止│
│    │          │        │(綽號：阿 │(綽號：牛 │        │    │B: 還沒，我現在才下班， │區鄉○路一│
│    │          │        │峰)       │奶)       │        │    │   我現在要拿過去了。   │段287號   │
│    │          │        │0000000000│0000000000│        │    │A: 2000要拿去給他了喔？ │          │
│    │          │        │          │          │        │    │B: 嗯，對阿，2000塊嘛。 │          │
│    │          │        │          │          │        │    │A: 對，你幫我拿2000過去 │          │
│    │          │        │          │          │        │    │   給他，跟他講還有1000 │          │
│    │          │        │          │          │        │    │   我等一下拿過去給他。 │          │
│    │          │        │          │          │        │    │B: 好，阿你還有要找我嗎 │          │
│    │          │        │          │          │        │    │   ？                   │          │
│    │          │        │          │          │        │    │A: 要啊，等一下啊。     │          │
│    │          │        │          │          │        │    │B: 好啦，那我現在先過去 │          │
│    │          │        │          │          │        │    │   ，掰掰。             │          │
└──┴─────┴────┴─────┴─────┴────┴──┴────────────┴─────┘
(二)劉怡良部分：
1.100 年2 月4 日
┌──┬─────┬────┬─────┬─────┬────┬──┬────────────┬─────┐
│序號│日期      │時間    │監聽對象A │對方B     │卷內位置│撥打│內容                    │監聽對象A │
│    │          │        │          │          │        │方向│                        │基地台    │
├──┼─────┼────┼─────┼─────┼────┼──┼────────────┼─────┤
│1   │100.02.04 │17:18:22│王明峰(1) │劉怡良    │偵卷    │入  │B: 喂，你有空嗎？       │新北市汐止│
│    │          │        │(綽號：阿 │(綽號：不 │P71、198│    │A: 有啊，               │區○○路76│
│    │          │        │峰)       │良)       │        │    │B: 我在我家耶，你可以過 │號6樓之2  │
│    │          │        │0000000000│0000000000│        │    │   來嗎？               │          │
│    │          │        │          │          │        │    │A: 可以啊。             │          │
│    │          │        │          │          │        │    │B: 啊你到了打給我。     │          │
│    │          │        │          │          │        │    │A: 好啊。               │          │
│    │          │        │          │          │        │    │B: ㄟ，「1個啊」 (意指1 │          │
│    │          │        │          │          │        │    │   公克毒品)。          │          │
│    │          │        │          │          │        │    │A: 什麼？               │          │
│    │          │        │          │          │        │    │B: 1個啦，哎呀，你過來再│          │
│    │          │        │          │          │        │    │   說啦。               │          │
│    │          │        │          │          │        │    │A: 好。                 │          │
├──┼─────┼────┼─────┼─────┼────┼──┼────────────┼─────┤
│2   │ 100.02.04│17:20:38│王明峰(1) │劉怡良    │偵卷    │出  │A: 喂，你是在建成路嗎？ │新北市汐止│
│    │          │        │(綽號：阿 │(綽號：不 │P71、198│    │B: 不是，我家在水源路。 │區○○路76│
│    │          │        │峰)       │良)       │        │    │A: 你誰啊？             │號6樓之2  │
│    │          │        │0000000000│0000000000│        │    │B: 不良啊。             │          │
│    │          │        │          │          │        │    │A: 那一個不良。         │          │
│    │          │        │          │          │        │    │B: 劉雲傑他哥哥啊。     │          │
│    │          │        │          │          │        │    │A: 劉雲傑他哥哥，你怎麼 │          │
│    │          │        │          │          │        │    │   會有我的電話。       │          │
│    │          │        │          │          │        │    │B: 阿州給我的啊。       │          │
│    │          │        │          │          │        │    │A: 阿州給你的？喔，你有 │          │
│    │          │        │          │          │        │    │   摩托車嗎？           │          │
│    │          │        │          │          │        │    │B: 就是沒有啊。         │          │
│    │          │        │          │          │        │    │A: 我認識那麼多個不良， │          │
│    │          │        │          │          │        │    │   你也沒有跟我講是哪一 │          │
│    │          │        │          │          │        │    │   個。                 │          │
│    │          │        │          │          │        │    │B: 我們是同學耶。       │          │
│    │          │        │          │          │        │    │A: 好啦，我馬上到了。   │          │
│    │          │        │          │          │        │    │準備交易毒品            │          │
├──┼─────┼────┼─────┼─────┼────┼──┼────────────┼─────┤
│3   │100.02.04 │17:27:22│王明峰(1) │劉怡良    │偵卷    │出  │A: 喂，我到了啊，你出來 │新北市汐止│
│    │          │        │(綽號：阿 │(綽號：不 │P71、198│    │   啊。                 │區○○路1 │
│    │          │        │峰)       │良)       │        │    │B: 好。                 │段248號5樓│
│    │          │        │0000000000│0000000000│        │    │                        │屋頂      │
├──┼─────┼────┼─────┼─────┼────┼──┼────────────┼─────┤
│4   │100.02.04 │17:28:58│王明峰(1) │劉怡良    │偵卷    │出  │B: 喂。                 │新北市汐止│
│    │          │        │(綽號：阿 │(綽號：不 │P72、199│    │A: 你在哪裡啊？         │區○○路1 │
│    │          │        │峰)       │良)       │        │    │B: 我家樓下啊，我就沒看 │段248號5樓│
│    │          │        │0000000000│0000000000│        │    │   到你。               │屋頂      │
│    │          │        │          │          │        │    │A: 你是在停車場這邊嗎？ │          │
│    │          │        │          │          │        │    │B: 我在台北小別墅下面公 │          │
│    │          │        │          │          │        │    │   園這邊耶。           │          │
│    │          │        │          │          │        │    │A: 台北小別墅是再裡面一 │          │
│    │          │        │          │          │        │    │   點這邊嗎？           │          │
│    │          │        │          │          │        │    │B: 不是，這邊有很多新大 │          │
│    │          │        │          │          │        │    │   樓這邊耶。           │          │
│    │          │        │          │          │        │    │A: 喔，有，新大樓，我在 │          │
│    │          │        │          │          │        │    │   公園這邊啊。         │          │
│    │          │        │          │          │        │    │B: 靠腰啊，那你還要再回 │          │
│    │          │        │          │          │        │    │   頭過來。             │          │
│    │          │        │          │          │        │    │A: 啥？                 │          │
│    │          │        │          │          │        │    │B: 我現在走出來了。     │          │
│    │          │        │          │          │        │    │進行毒品交易            │          │
├──┼─────┼────┼─────┼─────┼────┼──┼────────────┼─────┤
│5   │100.02.04 │17:56:25│王明峰(1) │劉怡良    │偵卷    │出  │B: 喂。                 │新北市汐止│
│    │          │        │(綽號：阿 │(綽號：不 │P72、199│    │A: 你說。               │區○○路76│
│    │          │        │峰)       │良)       │        │    │B: 你只有這種的而已喔， │號6樓之2  │
│    │          │        │0000000000│0000000000│        │    │   你這個我沒效果啊。   │          │
│    │          │        │          │          │        │    │A: 什麼東西？           │          │
│    │          │        │          │          │        │    │B: 你這種我沒有效啊。   │          │
│    │          │        │          │          │        │    │A: 我等一下才有新的啦。 │          │
│    │          │        │          │          │        │    │B: 這個還有味道。       │          │
│    │          │        │          │          │        │    │A: 哪有可能。           │          │
│    │          │        │          │          │        │    │B: 明明就有。           │          │
│    │          │        │          │          │        │    │A: 不可能啦。           │          │
│    │          │        │          │          │        │    │B: 啊你什麼時候能有新的 │          │
│    │          │        │          │          │        │    │   ？                   │          │
│    │          │        │          │          │        │    │A: 晚一點，等一下啦。   │          │
└──┴─────┴────┴─────┴─────┴────┴──┴────────────┴─────┘
2.100 年2 月8 日
┌──┬─────┬────┬─────┬─────┬────┬──┬────────────┬─────┐
│序號│日期      │時間    │監聽對象A │對方B     │卷內位置│撥打│內容                    │監聽對象A │
│    │          │        │          │          │        │方向│                        │基地台    │
├──┼─────┼────┼─────┼─────┼────┼──┼────────────┼─────┤
│1   │100.02.08 │03:26:04│王明峰(1) │劉怡良    │偵卷    │入  │A: 喂，你好。           │新北市汐止│
│    │          │        │(綽號：阿 │(綽號：不 │P73、200│    │B: 喂。                 │區○○路76│
│    │          │        │峰)       │良)       │        │    │A: 你誰？               │號6樓之2  │
│    │          │        │0000000000│0000000000│        │    │B: 不良。               │          │
│    │          │        │          │          │        │    │A: 誰？                 │          │
│    │          │        │          │          │        │    │B: 阿傑他哥啦 (意指劉雲 │          │
│    │          │        │          │          │        │    │   傑)。                │          │
│    │          │        │          │          │        │    │A: 怎樣？               │          │
│    │          │        │          │          │        │    │B: 你有空嗎？           │          │
│    │          │        │          │          │        │    │A: OK啊，但是我跟你講喔 │          │
│    │          │        │          │          │        │    │   ，你有沒有聽人家講， │          │
│    │          │        │          │          │        │    │   漲了喔。             │          │
│    │          │        │          │          │        │    │B: 有啊，35啊 (意指1公克│          │
│    │          │        │          │          │        │    │   3仟5)。              │          │
│    │          │        │          │          │        │    │A: 恩，不足喔。         │          │
│    │          │        │          │          │        │    │A: 你說多少啊？         │          │
│    │          │        │          │          │        │    │B: 你不要要3仟5，東西會 │          │
│    │          │        │          │          │        │    │   不足喔。             │          │
│    │          │        │          │          │        │    │A: 跟那天一樣嗎，現在一 │          │
│    │          │        │          │          │        │    │   個是多少啦。         │          │
│    │          │        │          │          │        │    │B: 我現在一個是放4仟元。│          │
│    │          │        │          │          │        │    │A: 4仟！                │          │
│    │          │        │          │          │        │    │B: 我可以給你3仟5，但是 │          │
│    │          │        │          │          │        │    │   東西會不足。         │          │
│    │          │        │          │          │        │    │A: 4仟喔，夭壽，那東西跟│          │
│    │          │        │          │          │        │    │   那天一樣嗎？         │          │
│    │          │        │          │          │        │    │B: 不一樣。             │          │
│    │          │        │          │          │        │    │A: 對，讚ㄟ。           │          │
│    │          │        │          │          │        │    │B: 好啊，那你過來水源路 │          │
│    │          │        │          │          │        │    │   這邊。               │          │
│    │          │        │          │          │        │    │A: 你來找我啦，我哪有車 │          │
│    │          │        │          │          │        │    │   啦。                 │          │
│    │          │        │          │          │        │    │A: 我就是沒車啊。       │          │
│    │          │        │          │          │        │    │B: 好，那你等我一下。   │          │
├──┼─────┼────┼─────┼─────┼────┼──┼────────────┼─────┤
│2   │100.02.08 │03:39:31│王明峰(1) │劉怡良    │偵卷    │入  │B: 跟，你出來了嗎？     │新北市汐止│
│    │          │        │(綽號：阿 │(綽號：不 │P73、200│    │A: 怎樣？               │區○○路13│
│    │          │        │峰)       │良)       │        │    │B: 沒有啦，我想說你要是 │號        │
│    │          │        │0000000000│0000000000│        │    │   還沒出來就算了，我要 │          │
│    │          │        │          │          │        │    │   睡覺了。             │          │
│    │          │        │          │          │        │    │A: 我已經在路上啦。     │          │
│    │          │        │          │          │        │    │B: 喔，要是已經出門就沒 │          │
│    │          │        │          │          │        │    │   關係。               │          │
│    │          │        │          │          │        │    │A: 好。                 │          │
│    │          │        │          │          │        │    │準備毒品交易            │          │
└──┴─────┴────┴─────┴─────┴────┴──┴────────────┴─────┘
3.100 年2 月9 日
┌──┬─────┬────┬─────┬─────┬────┬──┬────────────┬─────┐
│序號│日期      │時間    │監聽對象A │對方B     │卷內位置│撥打│內容                    │監聽對象A │
│    │          │        │          │          │        │方向│                        │基地台    │
├──┼─────┼────┼─────┼─────┼────┼──┼────────────┼─────┤
│1   │100.02.09 │06:06:22│ 王明峰(1)│劉怡良    │偵卷    │入  │A: 喂。                 │新北市汐止│
│    │          │        │(綽號：阿 │(綽號：不 │P74、201│    │B: 你那邊還OK嗎 (意指預 │區○○○路│
│    │          │        │峰)       │良)       │        │    │   購毒)？              │245號4樓  │
│    │          │        │0000000000│0000000000│        │    │A: 有啊。               │          │
│    │          │        │          │          │        │    │B: 一樣的嗎？           │          │
│    │          │        │          │          │        │    │A: 那個可以喔，很讚厚， │          │
│    │          │        │          │          │        │    │   那還要喔，去找你喔。 │          │
│    │          │        │          │          │        │    │B: 對啊。               │          │
│    │          │        │          │          │        │    │A: 好，我等一下打給你。 │          │
│    │          │        │          │          │        │    │B: 好。                 │          │
├──┼─────┼────┼─────┼─────┼────┼──┼────────────┼─────┤
│2   │100.02.09 │06:09:54│王明峰(1) │劉怡良    │偵卷    │出  │B: 喂。                 │新北市汐止│
│    │          │        │(綽號：阿 │(綽號：不 │P74、201│    │A: 不良，我到了打給你喔 │區○○○路│
│    │          │        │峰)       │良)       │        │    │   。                   │245號4樓  │
│    │          │        │0000000000│0000000000│        │    │B: 多久？               │          │
│    │          │        │          │          │        │    │A: 大概10分鐘。         │          │
│    │          │        │          │          │        │    │B: 好。                 │          │
│    │          │        │          │          │        │    │準備毒品交易            │          │
├──┼─────┼────┼─────┼─────┼────┼──┼────────────┼─────┤
│3   │100.02.09 │06:14:48│王明峰(1) │劉怡良    │偵卷    │入  │A: 喂。                 │新北市汐止│
│    │          │        │(綽號：阿 │(綽號：不 │P74、201│    │B: 不然我們約在樟樹灣好 │區○○○路│
│    │          │        │峰)       │良)       │        │    │   了。                 │245號4樓  │
│    │          │        │0000000000│0000000000│        │    │A: 不要啦，你要出去喔， │          │
│    │          │        │          │          │        │    │   你等我一下啦，我馬上 │          │
│    │          │        │          │          │        │    │   到了。               │          │
│    │          │        │          │          │        │    │B: 不然我們約在我家這邊 │          │
│    │          │        │          │          │        │    │   的全家。             │          │
│    │          │        │          │          │        │    │A: 你家那邊哪有全家？   │          │
│    │          │        │          │          │        │    │B: 松青超是這邊啊。     │          │
│    │          │        │          │          │        │    │A: 那我們在松青門口好了 │          │
│    │          │        │          │          │        │    │   。                   │          │
│    │          │        │          │          │        │    │B: 好。                 │          │
│    │          │        │          │          │        │    │進行毒品交易            │          │
└──┴─────┴────┴─────┴─────┴────┴──┴────────────┴─────┘
4.100 年3 月3 日
┌──┬─────┬────┬─────┬─────┬────┬──┬────────────┬─────┐
│序號│日期      │時間    │監聽對象A │對方B     │卷內位置│撥打│內容                    │監聽對象A │
│    │          │        │          │          │        │方向│                        │基地台    │
├──┼─────┼────┼─────┼─────┼────┼──┼────────────┼─────┤
│1   │100.03.03 │15:48:55│王明峰 (2)│劉怡良    │偵卷    │入  │A: 喂。                 │新北市汐止│
│    │          │        │(綽號：阿 │(綽號：不 │P76、203│    │B: 你不是要拿過來給我 ( │區○○路58│
│    │          │        │峰)       │良)       │        │    │   意指毒品)。          │號17樓之6 │
│    │          │        │0000000000│0000000000│        │    │A: 等一下啦。           │          │
│    │          │        │          │          │        │    │B: 我現在在社后啦。     │          │
│    │          │        │          │          │        │    │A: 那我等一下再打給你。 │          │
│    │          │        │          │          │        │    │B: 好。                 │          │
├──┼─────┼────┼─────┼─────┼────┼──┼────────────┼─────┤
│2   │100.03.03 │20:30:29│王明峰 (2)│劉怡良    │偵卷    │入  │B: 喂，有聽到嗎？       │基隆市七堵│
│    │          │        │(綽號：阿 │(綽號：不 │P77、204│    │A: 有，你說。           │區○○路  │
│    │          │        │峰)       │良)       │        │    │B: 你在哪裡，我過去找你 │253巷19-1 │
│    │          │        │0000000000│0000000000│        │    │   。                   │號        │
│    │          │        │          │          │        │    │A: 我在我們館ㄟ。       │          │
│    │          │        │          │          │        │    │B: 靠腰，我等一下要去上 │          │
│    │          │        │          │          │        │    │   班怕沒體力啊 (意指沒 │          │
│    │          │        │          │          │        │    │   吸毒沒精神)。        │          │
│    │          │        │          │          │        │    │A: 你今天要上什麼班？   │          │
│    │          │        │          │          │        │    │B: 一樣啊。             │          │
│    │          │        │          │          │        │    │A: 還有弄喔。           │          │
│    │          │        │          │          │        │    │B: 對呀，還是我們約一個 │          │
│    │          │        │          │          │        │    │   地方，我騎車過去。   │          │
│    │          │        │          │          │        │    │A: 我就是沒車啊。       │          │
│    │          │        │          │          │        │    │B: 那要是去館ㄟ方便嗎？ │          │
│    │          │        │          │          │        │    │A: 你到上面再打給我就好 │          │
│    │          │        │          │          │        │    │   啦。                 │          │
│    │          │        │          │          │        │    │B: 你是說友蚋那邊喔？   │          │
│    │          │        │          │          │        │    │A: 對啦，喂，啊你有要順 │          │
│    │          │        │          │          │        │    │   便嗎(意指購毒)？     │          │
│    │          │        │          │          │        │    │B: 我就是沒上班沒有錢啊 │          │
│    │          │        │          │          │        │    │   ，我要下班才有錢。   │          │
│    │          │        │          │          │        │    │A: 喔，好啦。           │          │
├──┼─────┼────┼─────┼─────┼────┼──┼────────────┼─────┤
│3   │100.03.03 │20:57:14│王明峰 (2)│劉怡良    │偵卷    │入  │A: 喂。                 │基隆市七堵│
│    │          │        │(綽號：阿 │(綽號：不 │P77、204│    │B: 我在樓上。           │區○○路  │
│    │          │        │峰)       │良)       │        │    │進行毒品交易            │12-6號10樓│
│    │          │        │0000000000│0000000000│        │    │                        │頂樓平台及│
│    │          │        │          │          │        │    │                        │水塔部分  │
└──┴─────┴────┴─────┴─────┴────┴──┴────────────┴─────┘
(三) 賴國威部分：
1.100 年2 月9 日
┌──┬─────┬────┬─────┬─────┬────┬──┬────────────┬─────┐
│序號│日期      │時間    │監聽對象A │對方B     │卷內位置│撥打│內容                    │監聽對象A │
│    │          │        │          │          │        │方向│                        │基地台    │
├──┼─────┼────┼─────┼─────┼────┼──┼────────────┼─────┤
│1   │100.02.09 │03:08:07│王明峰(1) │賴國威    │偵卷    │入  │A: 喂。                 │新北市汐止│
│    │          │        │(綽號：阿 │0000000000│P80、228│    │B: 出門沒？             │區○○路76│
│    │          │        │峰)       │          │        │    │A: 要出門了。           │號6樓之2  │
│    │          │        │0000000000│          │        │    │B: 快一點，人家已經來了 │          │
│    │          │        │          │          │        │    │   。                   │          │
│    │          │        │          │          │        │    │A: 好。                 │          │
│    │          │        │          │          │        │    │準備毒品交易            │          │
├──┼─────┼────┼─────┼─────┼────┼──┼────────────┼─────┤
│2   │100.02.09 │11:43:29│王明峰(1) │賴國威    │偵卷    │入  │B: 阿峰，我等一下給你錢 │新北市汐止│
│    │          │        │(綽號：阿 │0000000000│P80、228│    │   之後我還要買雞排耶 ( │區○○○路│
│    │          │        │峰)       │          │        │    │   意指欲購毒)。        │351號12樓 │
│    │          │        │0000000000│          │        │    │A: 喔，好啊。           │之10      │
│    │          │        │          │          │        │    │B: 有嗎？               │          │
│    │          │        │          │          │        │    │A: 有啊 (…閒聊…)啊你還│          │
│    │          │        │          │          │        │    │   是一樣要1個嗎 (意指1 │          │
│    │          │        │          │          │        │    │   公克)？              │          │
│    │          │        │          │          │        │    │B: 恩，你多留幾個給我好 │          │
│    │          │        │          │          │        │    │   了，留2、3個。       │          │
│    │          │        │          │          │        │    │A: 沒有那麼多啦。       │          │
│    │          │        │          │          │        │    │B: 你想辦法啊。         │          │
│    │          │        │          │          │        │    │A: 我還要再去拿啦。     │          │
│    │          │        │          │          │        │    │B: 好嗎，反正你先預留「2│          │
│    │          │        │          │          │        │    │   個」好了。           │          │
│    │          │        │          │          │        │    │A: 好。                 │          │
│    │          │        │          │          │        │    │準備毒品交易            │          │
├──┼─────┼────┼─────┼─────┼────┼──┼────────────┼─────┤
│3   │100.02.09 │12:48:58│王明峰(1) │賴國威    │偵卷    │入  │B: 喂，你在哪裡？       │新北市汐止│
│    │          │        │(綽號：阿 │0000000000│P80、228│    │A: 汐止遊俠 (意指網路遊 │區○○路  │
│    │          │        │峰)       │          │        │    │   俠網咖)。            │129號18樓 │
│    │          │        │0000000000│          │        │    │B: 遊俠在哪邊，等一下我 │          │
│    │          │        │          │          │        │    │   想一下，是不是在地下 │          │
│    │          │        │          │          │        │    │   室那一家？           │          │
│    │          │        │          │          │        │    │A: 對。                 │          │
│    │          │        │          │          │        │    │B: 好，我到了打給你。   │          │
├──┼─────┼────┼─────┼─────┼────┼──┼────────────┼─────┤
│4   │100.02.09 │12:59:00│王明峰(1) │賴國威    │偵卷    │入  │B: 喂，我們快到了，你出 │新北市汐止│
│    │          │        │(綽號：阿 │0000000000│P81、229│    │   來吧。               │區○○路  │
│    │          │        │峰)       │          │        │    │A: 好。                 │129號18樓 │
│    │          │        │0000000000│          │        │    │                        │          │
├──┼─────┼────┼─────┼─────┼────┼──┼────────────┼─────┤
│5   │100.02.09 │12:59:55│王明峰(1) │賴國威    │偵卷    │出  │A: 你在哪裡啊？         │新北市汐止│
│    │          │        │(綽號：阿 │0000000000│P81、229│    │B: 我們在7-11要右轉啦。 │區○○路  │
│    │          │        │峰)       │          │        │    │A: 你要再過來一點啊，你 │129號18樓 │
│    │          │        │0000000000│          │        │    │   有看到遊俠嗎？       │          │
│    │          │        │          │          │        │    │B: 有啊，看到啦，掰掰。 │          │
│    │          │        │          │          │        │    │進行毒品交易            │          │
│    │          │        │          │          │        │    │                        │          │
├──┼─────┼────┼─────┼─────┼────┼──┼────────────┼─────┤
│6   │100.02.09 │13:16:22│王明峰(1) │賴國威    │偵卷    │出  │B: 喂。                 │新北市汐止│
│    │          │        │(綽號：阿 │0000000000│P81、229│    │A: ㄟ，兄弟。           │區○○路  │
│    │          │        │峰)       │          │        │    │B: 請說。               │129號18樓 │
│    │          │        │0000000000│          │        │    │A: 剛剛給你那小塊的雞排 │          │
│    │          │        │          │          │        │    │   ，那個跟另外的不同喔 │          │
│    │          │        │          │          │        │    │   。                   │          │
│    │          │        │          │          │        │    │B: 不能吃是不是？       │          │
│    │          │        │          │          │        │    │A: 不是不能吃，不同。   │          │
│    │          │        │          │          │        │    │B: 喔，靠腰，我以為不同 │          │
│    │          │        │          │          │        │    │   哩。                 │          │
│    │          │        │          │          │        │    │A: 比較差啦。           │          │
│    │          │        │          │          │        │    │B: 小的比較差是不是？   │          │
│    │          │        │          │          │        │    │A: 對啦，本來我不要給你 │          │
│    │          │        │          │          │        │    │   的…(閒聊)。         │          │
├──┼─────┼────┼─────┼─────┼────┼──┼────────────┼─────┤
│7   │100.02.09 │13:18:49│王明峰(1) │賴國威    │偵卷    │入  │A：喂                   │新北市汐止│
│    │          │        │(綽號：阿 │0000000000│P81、229│    │B：喂                   │區○○路  │
│    │          │        │峰)       │          │        │    │A：怎樣？               │129號18樓 │
│    │          │        │0000000000│          │        │    │B：我覺得阿，你，越來越 │          │
│    │          │        │          │          │        │    │   誇張了耶，有點越來越 │          │
│    │          │        │          │          │        │    │   誇張了，老大 (台語)耶│          │
│    │          │        │          │          │        │    │A：你說，你說           │          │
│    │          │        │          │          │        │    │B ：我朋友，朋友那個阿  │          │
│    │          │        │          │          │        │    │A ：要給你朋友那一包？  │          │
│    │          │        │          │          │        │    │B：對阿，會不會太誇張了 │          │
│    │          │        │          │          │        │    │   一點阿，我之前看，會 │          │
│    │          │        │          │          │        │    │   不會有點扯阿，根本全 │          │
│    │          │        │          │          │        │    │   部都濕的阿，你根本都 │          │
│    │          │        │          │          │        │    │   、根本都吃重而已阿   │          │
│    │          │        │          │          │        │    │A：那個我拿回來就是這樣 │          │
│    │          │        │          │          │        │    │   了                   │          │
│    │          │        │          │          │        │    │B：不是阿，幹，痾，頭痛 │          │
│    │          │        │          │          │        │    │   ，你醬，唉，沒有啦你 │          │
│    │          │        │          │          │        │    │   那個看其來真的是太誇 │          │
│    │          │        │          │          │        │    │   張了啦，我真的覺得   │          │
│    │          │        │          │          │        │    │A：我，我OO只有那幾包、 │          │
│    │          │        │          │          │        │    │   就是都這樣你知道，只 │          │
│    │          │        │          │          │        │    │   有那包而已，其他的就 │          │
│    │          │        │          │          │        │    │   都不會阿             │          │
│    │          │        │          │          │        │    │B：算了算了算了，好，看 │          │
│    │          │        │          │          │        │    │   怎樣啦，掰掰         │          │
│    │          │        │          │          │        │    │                        │          │
│    │          │        │          │          │        │    │                        │          │
├──┼─────┼────┼─────┼─────┼────┼──┼────────────┼─────┤
│8   │100.02.09 │13:26:29│王明峰(1) │賴國威    │偵卷    │出  │B：喂                   │新北市汐止│
│    │          │        │(綽號：阿 │0000000000│P81、229│    │A：文歐                 │區○○路13│
│    │          │        │峰)       │          │        │    │B：怎樣？               │號        │
│    │          │        │0000000000│          │        │    │A：我跟你講那個真的不是 │          │
│    │          │        │          │          │        │    │   我的問題，你不要跟我 │          │
│    │          │        │          │          │        │    │B：不是啦，不是啦，那個 │          │
│    │          │        │          │          │        │    │   、你那個、他那個，我 │          │
│    │          │        │          │          │        │    │   跟你講啦，真的，他真 │          │
│    │          │        │          │          │        │    │   的一看就知道，差差差 │          │
│    │          │        │          │          │        │    │   差好多歐，你知道，那 │          │
│    │          │        │          │          │        │    │   一整個、那邊感覺，感 │          │
│    │          │        │          │          │        │    │   覺就連，連一半、一半 │          │
│    │          │        │          │          │        │    │   而已，可能連一半都不 │          │
│    │          │        │          │          │        │    │   到的感覺你知道嗎，剛 │          │
│    │          │        │          │          │        │    │   剛我朋友，我朋友那邊 │          │
│    │          │        │          │          │        │    │   ，幹，我真的很不好意 │          │
│    │          │        │          │          │        │    │   思他你知道嗎，我還， │          │
│    │          │        │          │          │        │    │   害我還跟他講說，害我 │          │
│    │          │        │          │          │        │    │   還跟他講說「我晚一點 │          │
│    │          │        │          │          │        │    │   補給你」你知道嗎，我 │          │
│    │          │        │          │          │        │    │   還跟他講這樣耶你知道 │          │
│    │          │        │          │          │        │    │   嗎                   │          │
│    │          │        │          │          │        │    │A：那個我真的不知道，我 │          │
│    │          │        │          │          │        │    │   跟你講，ㄟ，我們接觸 │          │
│    │          │        │          │          │        │    │   過幾次，我甚麼時候會 │          │
│    │          │        │          │          │        │    │   這樣                 │          │
│    │          │        │          │          │        │    │B：不是，可是問題是     │          │
│    │          │        │          │          │        │    │A：你聽有嗎             │          │
│    │          │        │          │          │        │    │B：我懂你的意思，可是問 │          │
│    │          │        │          │          │        │    │   題是，這一次、剛剛那 │          │
│    │          │        │          │          │        │    │   件事是，太誇張 (台語 │          │
│    │          │        │          │          │        │    │   ：憨)了你知道嗎，很坦│          │
│    │          │        │          │          │        │    │   白的，說真的阿，幹連 │          │
│    │          │        │          │          │        │    │   我自己看了，我都、我 │          │
│    │          │        │          │          │        │    │   都我都覺得唉呦怎麼了 │          │
│    │          │        │          │          │        │    │   ，怎麼，怎麼，太誇張 │          │
│    │          │        │          │          │        │    │   了啦，你懂嗎，因為， │          │
│    │          │        │          │          │        │    │   阿，不會講啦，好啦， │          │
│    │          │        │          │          │        │    │   沒關係啦，反正，對阿 │          │
│    │          │        │          │          │        │    │A：要不然這樣，我跟你講 │          │
│    │          │        │          │          │        │    │   啦，剛剛那、另外那半 │          │
│    │          │        │          │          │        │    │   、另外那個有沒有     │          │
│    │          │        │          │          │        │    │B ：沒有啦，我O 、那個兩│          │
│    │          │        │          │          │        │    │    回事沒有關係        │          │
│    │          │        │          │          │        │    │A：沒有，那個算我請你的 │          │
│    │          │        │          │          │        │    │   啦                   │          │
│    │          │        │          │          │        │    │B：不用不用，那個、不是 │          │
│    │          │        │          │          │        │    │   ，這跟那個沒有關係， │          │
│    │          │        │          │          │        │    │   這個我對我朋友歹謝 ( │          │
│    │          │        │          │          │        │    │   不好意思)而已，沒關係│          │
│    │          │        │          │          │        │    │   ，現在都無所謂啦，我 │          │
│    │          │        │          │          │        │    │   只是OO、我只是覺得說 │          │
│    │          │        │          │          │        │    │   你這樣子，太誇、有、 │          │
│    │          │        │          │          │        │    │   有點、有一點點小誇張 │          │
│    │          │        │          │          │        │    │   ，不是，讓我頭很痛而 │          │
│    │          │        │          │          │        │    │   已啦                 │          │
│    │          │        │          │          │        │    │A：… (欲言)            │          │
│    │          │        │          │          │        │    │B ：沒有關係，反正你等會│          │
│    │          │        │          │          │        │    │   不是要去那個、要去買 │          │
│    │          │        │          │          │        │    │   雞排了？             │          │
│    │          │        │          │          │        │    │A：對阿                 │          │
│    │          │        │          │          │        │    │B：然後你去買一買，然後 │          │
│    │          │        │          │          │        │    │   看怎樣啦好不好       │          │
│    │          │        │          │          │        │    │A：好啦                 │          │
│    │          │        │          │          │        │    │B：好啦掰掰             │          │
│    │          │        │          │          │        │    │                        │          │
└──┴─────┴────┴─────┴─────┴────┴──┴────────────┴─────┘
2.100 年2 月12日
┌──┬─────┬────┬─────┬─────┬────┬──┬────────────┬─────┐
│序號│日期      │時間    │監聽對象A │對方B     │卷內位置│撥打│內容                    │監聽對象A │
│    │          │        │          │          │        │方向│                        │基地台    │
├──┼─────┼────┼─────┼─────┼────┼──┼────────────┼─────┤
│1   │100.02.12 │02:51:36│王明峰(1) │賴國威    │偵卷    │入  │B: 你那邊現在是怎樣，有 │新北市汐止│
│    │          │        │(綽號：阿 │0000000000│P82、230│    │   了嗎？               │區○○路1 │
│    │          │        │峰)       │          │        │    │A: 有了啊，可是我只撥到2│段115巷21 │
│    │          │        │0000000000│          │        │    │   個 (意指2公克)，但是 │號        │
│    │          │        │          │          │        │    │   城哥跟我要1個。      │          │
│    │          │        │          │          │        │    │B: 還是你要給我「半個」 │          │
│    │          │        │          │          │        │    │   (意指0.5公克)。      │          │
│    │          │        │          │          │        │    │A: 給你半個是OK，可是我 │          │
│    │          │        │          │          │        │    │   要怎樣跟你算？       │          │
│    │          │        │          │          │        │    │B: 沒關係，一半我給你2仟│          │
│    │          │        │          │          │        │    │   ，你在哪裡？         │          │
│    │          │        │          │          │        │    │A: 我在遊俠，你過來找我 │          │
│    │          │        │          │          │        │    │   。                   │          │
├──┼─────┼────┼─────┼─────┼────┼──┼────────────┼─────┤
│2   │100.02.12 │03:06:19│王明峰(1) │賴國威    │偵卷    │入  │B: 喂，我到了，我在門口 │新北市汐止│
│    │          │        │(綽號：阿 │0000000000│P82、230│    │   。                   │區○○路  │
│    │          │        │峰)       │          │        │    │A: 你進來好不好。       │129號18樓 │
│    │          │        │0000000000│          │        │    │進行毒品交易            │          │
└──┴─────┴────┴─────┴─────┴────┴──┴────────────┴─────┘
3.100 年2 月19日
┌──┬─────┬────┬─────┬─────┬────┬──┬────────────┬─────┐
│序號│日期      │時間    │監聽對象A │對方B     │卷內位置│撥打│內容                    │監聽對象A │
│    │          │        │          │          │        │方向│                        │基地台    │
├──┼─────┼────┼─────┼─────┼────┼──┼────────────┼─────┤
│1   │100.02.19 │00:34:46│蘇林男(1) │賴國威    │偵卷P227│入  │B: 喂，大仔，你在家嗎？ │新北市汐止│
│    │          │        │(綽號：吊 │0000000000│        │    │A: 對，你誰？           │區○○路13│
│    │          │        │猴)       │          │        │    │B: 國威啦。             │號        │
│    │          │        │0000000000│          │        │    │A: 喔，對，在家裡。     │          │
│    │          │        │          │          │        │    │B: 大仔你那邊方便嗎 (意 │          │
│    │          │        │          │          │        │    │   指欲購毒)？          │          │
│    │          │        │          │          │        │    │A: 你等一下…【背景聲： │          │
│    │          │        │          │          │        │    │   阿峰喔，來一下。換王 │          │
│    │          │        │          │          │        │    │   明峰接聽】怎樣？     │          │
│    │          │        │          │          │        │    │B: 你那邊方便嗎 (意指欲 │          │
│    │          │        │          │          │        │    │   購毒)？              │          │
│    │          │        │          │          │        │    │A: 恩。                 │          │
│    │          │        │          │          │        │    │B: 喔，那我過去，掰掰。 │          │
│    │          │        │          │          │        │    │準備毒品交易            │          │
├──┼─────┼────┼─────┼─────┼────┼──┼────────────┼─────┤
│2   │100.02.19 │00:56:24│蘇林男(1) │賴國威    │偵卷P227│入  │A: 喂。                 │新北市汐止│
│    │          │        │(綽號：吊 │0000000000│        │    │B: 大仔，我在門口。     │區○○路76│
│    │          │        │猴)       │          │        │    │進行毒品交易            │號6樓之2  │
│    │          │        │0000000000│          │        │    │                        │          │
└──┴─────┴────┴─────┴─────┴────┴──┴────────────┴─────┘
(四)林志華、林鈺勛兄弟部分：
100 年2 月9 日
┌──┬─────┬────┬─────┬─────┬────┬──┬────────────┬─────┐
│序號│日期      │時間    │監聽對象A │對方B     │卷內位置│撥打│內容                    │監聽對象A │
│    │          │        │          │          │        │方向│                        │基地台    │
├──┼─────┼────┼─────┼─────┼────┼──┼────────────┼─────┤
│1   │100.02.09 │07:08:54│王明峰(1) │林志華    │偵卷    │入  │A: 喂，你誰？           │新北市汐止│
│    │          │        │(綽號：阿 │0000000000│P85、214│    │B: 我矮仔猴他大哥啦。   │區○○街99│
│    │          │        │峰)       │          │        │    │A: 怎樣？               │號10樓之1 │
│    │          │        │0000000000│          │        │    │B: 你有辦法過來嗎？     │          │
│    │          │        │          │          │        │    │A: 怎樣了？             │          │
│    │          │        │          │          │        │    │B: 你可以過來嗎？       │          │
│    │          │        │          │          │        │    │A: 可以啊。             │          │
│    │          │        │          │          │        │    │B: 那你過來我家一下。   │          │
│    │          │        │          │          │        │    │A: 怎樣了？             │          │
│    │          │        │          │          │        │    │B: 在電話裡我不會講啦 ( │          │
│    │          │        │          │          │        │    │   意指預購毒)。        │          │
│    │          │        │          │          │        │    │A: 你要借我錢喔。       │          │
│    │          │        │          │          │        │    │B: 對。                 │          │
│    │          │        │          │          │        │    │A: 多少？               │          │
│    │          │        │          │          │        │    │B: 「1個」(意指1公克)。 │          │
│    │          │        │          │          │        │    │A: 我等一下過去再說。   │          │
├──┼─────┼────┼─────┼─────┼────┼──┼────────────┼─────┤
│2   │100.02.09 │07:36:34│王明峰(1) │林志華    │偵卷    │入  │B: 你多久就會到？       │新北市汐止│
│    │          │        │(綽號：阿 │0000000000│P85、214│    │A: 怎樣了？             │區○○街99│
│    │          │        │峰)       │          │        │    │B: 我怕我媽媽會起來。   │號10樓之1 │
│    │          │        │0000000000│          │        │    │A: 好啦。               │          │
│    │          │        │          │          │        │    │準備毒品交易            │          │
└──┴─────┴────┴─────┴─────┴────┴──┴────────────┴─────┘
(五)陳志忠部分：
1.100 年2 月18日
┌──┬─────┬────┬─────┬─────┬────┬──┬────────────┬─────┐
│序號│日期      │時間    │監聽對象A │對方B     │卷內位置│撥打│內容                    │監聽對象A │
│    │          │        │          │          │        │方向│                        │基地台    │
├──┼─────┼────┼─────┼─────┼────┼──┼────────────┼─────┤
│1   │100.02.18 │01:11:38│王明峰(1) │陳志忠    │偵卷    │入  │B: 你那邊有沒有？       │新北市汐止│
│    │          │        │(綽號：阿 │(綽號：阿 │P78、295│    │A: 有啊。               │區○○路83│
│    │          │        │峰)       │忠)       │        │    │B: 可以跟你拿500嗎？    │、85號6樓 │
│    │          │        │0000000000│0000000000│        │    │A: 好啊，你過來找我。   │屋頂      │
│    │          │        │          │          │        │    │B: 我媽現在在家，還是你 │          │
│    │          │        │          │          │        │    │   過來找我。           │          │
│    │          │        │          │          │        │    │A: 沒有啦，你過來找我， │          │
│    │          │        │          │          │        │    │   你有車嗎？           │          │
│    │          │        │          │          │        │    │B: 我沒有車啊，你過來找 │          │
│    │          │        │          │          │        │    │   我。                 │          │
│    │          │        │          │          │        │    │A: 好啦，你要等一下。   │          │
│    │          │        │          │          │        │    │B: 好。                 │          │
├──┼─────┼────┼─────┼─────┼────┼──┼────────────┼─────┤
│2   │100.02.18 │01:44:49│王明峰(1) │陳志忠    │偵卷    │出  │A: 阿忠，你自己坐車過來 │新北市汐止│
│    │          │        │(綽號：阿 │(綽號：阿 │P78、295│    │   找我啦。             │區○○○路│
│    │          │        │峰)       │忠)       │        │    │B: 好啊，你在哪裡？     │245號4樓  │
│    │          │        │0000000000│0000000000│        │    │A: 你過來龍之谷找我。   │          │
│    │          │        │          │          │        │    │B: 在哪裡？             │          │
│    │          │        │          │          │        │    │A: 合作金庫旁邊這間啊。 │          │
│    │          │        │          │          │        │    │B: 喔，好，我知道。     │          │
├──┼─────┼────┼─────┼─────┼────┼──┼────────────┼─────┤
│3   │100.02.18 │02:01:43│王明峰(1) │陳志忠    │偵卷    │入  │B: 喂，我到了，怎麼沒看 │新北市汐止│
│    │          │        │(綽號：阿 │(綽號：阿 │P78、295│    │   到你。               │區○○路76│
│    │          │        │峰)       │忠)       │        │    │A: 你進來呀啊。         │號6樓之2  │
│    │          │        │0000000000│0000000000│        │    │進行毒品交易            │          │
└──┴─────┴────┴─────┴─────┴────┴──┴────────────┴─────┘
2.100 年2 月24日
┌──┬─────┬────┬─────┬─────┬────┬──┬────────────┬─────┐
│序號│日期      │時間    │監聽對象A │對方B     │卷內位置│撥打│內容                    │監聽對象A │
│    │          │        │          │          │        │方向│                        │基地台    │
├──┼─────┼────┼─────┼─────┼────┼──┼────────────┼─────┤
│1   │100.02.24 │16:53:04│王明峰(1) │陳志忠    │偵卷    │出  │B: 喂。                 │新北市汐止│
│    │          │        │(綽號：阿 │(綽號：阿 │P78、295│    │A: 你誰？               │區○○○路│
│    │          │        │峰)       │忠)       │        │    │B: 我阿忠啦，我朋友說你 │2段246號10│
│    │          │        │0000000000│0000000000│        │    │   那邊方便嗎？要「一張 │樓之3     │
│    │          │        │          │          │        │    │   」啦，我沒有摩托車。 │          │
│    │          │        │          │          │        │    │A: 你在水源路嗎？       │          │
│    │          │        │          │          │        │    │B: 對，我在我家樓下。   │          │
│    │          │        │          │          │        │    │A: 好，你在樓下等，我等 │          │
│    │          │        │          │          │        │    │   一下就到。           │          │
│    │          │        │          │          │        │    │B: 好。                 │          │
├──┼─────┼────┼─────┼─────┼────┼──┼────────────┼─────┤
│2   │100.02.24 │17:55:57│王明峰(1) │陳志忠    │偵卷    │入  │B: 喂，阿峰。           │新北市汐止│
│    │          │        │(綽號：阿 │(綽號：阿 │P79、296│    │A: 怎樣？               │區○○○路│
│    │          │        │峰)       │忠)       │        │    │B: 現在你方便過來嗎，不 │245號4樓  │
│    │          │        │0000000000│0000000000│        │    │   方便過來的話我過去。 │          │
│    │          │        │          │          │        │    │A: 好啊，你來，我在龍之 │          │
│    │          │        │          │          │        │    │   谷。                 │          │
│    │          │        │          │          │        │    │B: 好。                 │          │
│    │          │        │          │          │        │    │準備毒品交易            │          │
├──┼─────┼────┼─────┼─────┼────┼──┼────────────┼─────┤
│3   │100.02.24 │18:02:05│王明峰(1) │陳志忠    │偵卷    │入  │B: 喂，你現在出來，我在 │新北市汐止│
│    │          │        │(綽號：阿 │(綽號：阿 │P79、296│    │   合作金庫這邊。       │區○○路83│
│    │          │        │峰)       │忠)       │        │    │A: 你進來網咖啊。       │、85號6樓 │
│    │          │        │0000000000│0000000000│        │    │B: 不然你跟我朋友講，我 │屋頂      │
│    │          │        │          │          │        │    │   朋友在囉說啦。       │          │
│    │          │        │          │          │        │    │A: 是要囉說什麼啦，要拿 │          │
│    │          │        │          │          │        │    │   就拿，不拿就不要拿啦 │          │
│    │          │        │          │          │        │    │   。                   │          │
│    │          │        │          │          │        │    │B: 喔，好啦。           │          │
│    │          │        │          │          │        │    │進行毒品交易            │          │
└──┴─────┴────┴─────┴─────┴────┴──┴────────────┴─────┘
所犯法條：
毒品危害防制條例第4條第2項
製造、運輸、販賣第二級毒品者，處無期徒刑或七年以上有期徒
刑，得併科新臺幣一千萬元以下罰金。